# Natureza Jurídica das OSCs {#cap-natjur}

```{r setup cap natjur, echo=FALSE, warning=FALSE, message=FALSE}
library(gt)
library(tidyverse)
library(ggplot2)
```

Esta seção trata sobre a natureza jurídica das Organizações da Sociedade Civil - OSCs. Foram utilizadas para calcular o total de OSCs do país as naturezas associações privadas, fundações privadas e organizações religiosas pessoas de direito privado sem fins lucrativos previstas no Código Civil – Lei n o 10.406/2002, bem como as organizações sociais assim qualificadas por Lei Federal, Estadual, Distrital ou Municipal.


&nbsp;

*Tabela 6.1 - OSCs por natureza jurídica, Grandes Regiões e UF - Número de OSC* 


```{r table tblFreqOSC_NatJur_Freq, echo=FALSE, warning=FALSE}

tblFreqOSC_NatJur <- readRDS("tables/tblFreqOSC_NatJur.RDS")

# Formata tabela:
# Tabela 1
tblFreqOSC_NatJur %>%
  select(UF_Nome:TotalFreq, Agregacao:UF_Ordem) %>%

  gt(locale = "pt-BR") %>%

  # Esta coluna não aparece nos dados, só serve para diferenciar as regiões
  cols_hide(c(Agregacao, UF_Ordem, UF_Sigla)) %>%

  # Nomes amigáveis das Colunas
  cols_label(
    UF_Nome = html("Regiões e Unidades da Federação"),
    Freq_3999 = "Associação Privada",
    Freq_3069 = "Fundação Privada",
    Freq_3220 = "Organização Religiosa",
    Freq_3301 = "Organização Social (OS)",
    TotalFreq = "Total"

  ) %>%

  # Deixa o Nome das Colunas em negrito e centralizado.
  tab_style(
    style = cell_text(align = "center"),
    locations = cells_column_labels()
  ) %>%

  tab_style(
    style = cell_text(align = "center", weight = "bold"),
    locations = cells_column_labels(columns = c(TotalFreq))
  ) %>%

  fmt_number(
    columns = c(Freq_3999, Freq_3069, Freq_3220, Freq_3301, TotalFreq),
    sep_mark = ".",
    decimals = 0
  ) %>%

  # Centraliza os dados das tabelas
  tab_style(
    style = cell_text(align = "center"),
    locations = cells_body(
      columns = !UF_Nome )
  ) %>%

  # Cria grupos de variáveis (spanners)
  tab_spanner(
    label = "Quantidade de OSCs",
    columns = c(Freq_3999, Freq_3069, Freq_3220, Freq_3301, TotalFreq)
  ) %>%

  # Torna as regiões mais destacadas
  tab_style(
    style = cell_text(indent = px(20)), # Intentação
    locations = cells_body(
      columns = UF_Nome,
      rows = Agregacao ==  "UF")
  ) %>%
  
    tab_style(
    style = cell_text(weight = "bold"), # Subtotais (regiões) em negrito
    locations = cells_body(
      rows = Agregacao !=  "UF")
  ) %>%
  
  
  tab_style(
    style = cell_text(weight = "bold"), # Negrito
    locations = cells_body(
      columns = c(TotalFreq) )
  ) %>% 
  
  # Fonte dos dados
  tab_source_note(
    source_note = md("**Nota:** Dados atualizados até Fevereiro 2025.<br>
                     **Fonte:** Mapa das Organizações da Sociedade Civil. Elaboração do IPEA.")
  )


```


&nbsp;

*Tabela 6.2 - OSCs por natureza jurídica, Grandes Regiões e UF - Porcentagem do Total* 

```{r table tblFreqOSC_NatJur_Per, echo=FALSE, warning=FALSE}

tblFreqOSC_NatJur <- readRDS("tables/tblFreqOSC_NatJur.RDS")

# Formata tabela:
# Tabela 2
tblFreqOSC_NatJur %>%
  select(UF_Nome, Per_3999:TotalPer, Agregacao:UF_Ordem) %>% 
  
  gt(locale = "pt-BR") %>%
  
  # Esta coluna não aparece nos dados, só serve para diferenciar as regiões
  cols_hide(c(Agregacao, UF_Ordem, UF_Sigla)) %>%
  
  # Nomes amigáveis das Colunas
  cols_label(
    UF_Nome = html("Regiões e Unidades da Federação"),
    Per_3999 = "Associação Privada",
    Per_3069 = "Fundação Privada",
    Per_3220 = "Organização Religiosa",
    Per_3301 = "Organização Social (OS)",
    TotalPer = "Total",

  ) %>%
  
  # Deixa o Nome das Colunas em negrito e centralizado.
  tab_style(
    style = cell_text(align = "center"),
    locations = cells_column_labels()
  ) %>%
  
  tab_style(
    style = cell_text(align = "center", weight = "bold"),
    locations = cells_column_labels(columns = c(TotalPer))
  ) %>%
  
  # Formata os números da tabela
  fmt_number(
    columns = c(Per_3999, Per_3069, Per_3220, Per_3301, TotalPer),
    decimals = 1,
    dec_mark = ",",
  ) %>%

  # Centraliza os dados das tabelas
  tab_style(
    style = cell_text(align = "center"),
    locations = cells_body(
      columns = !UF_Nome )
  ) %>%
  
  # Cria grupos de variáveis (spanners)
  tab_spanner(
    label = "Total (%)",
    columns = c(Per_3999, Per_3069, Per_3220, Per_3301, TotalPer)
  ) %>%

  # Torna as regiões mais destacadas
  tab_style(
    style = cell_text(indent = px(20)), # Intentação
    locations = cells_body(
      columns = UF_Nome,
      rows = Agregacao ==  "UF")
  ) %>%
  
    tab_style(
    style = cell_text(weight = "bold"), # Subtotais (regiões) em negrito
    locations = cells_body(
      rows = Agregacao !=  "UF")
  ) %>%
  
  
  tab_style(
    style = cell_text(weight = "bold"), # Negrito
    locations = cells_body(
      columns = c(TotalPer) )
  ) %>% 
  
  # Fonte dos dados
  tab_source_note(
    source_note = md("**Nota:** Dados atualizados até Fevereiro 2025.<br>
                     **Fonte:** Mapa das Organizações da Sociedade Civil.<br>
                     Elaboração do IPEA.")
  )


```


&nbsp;

*Tabela 6.3 - OSCs por natureza jurídica, Grandes Regiões e UF - Porcentagem na UF ou Região* 

```{r table tblFreqOSC_NatJur_PerReg, echo=FALSE, warning=FALSE}

tblFreqOSC_NatJur <- readRDS("tables/tblFreqOSC_NatJur.RDS")

# Formata tabela:
# Tabela 3
tblFreqOSC_NatJur %>%
  select(UF_Nome, PerReg_3999:UF_Ordem) %>% 
  
  gt(locale = "pt-BR") %>%
  
  # Esta coluna não aparece nos dados, só serve para diferenciar as regiões
  cols_hide(c(Agregacao, UF_Ordem, UF_Sigla)) %>%
  
  # Nomes amigáveis das Colunas
  cols_label(
    UF_Nome = html("Regiões e Unidades da Federação"),

    PerReg_3999 = "Associação Privada",
    PerReg_3069 = "Fundação Privada",
    PerReg_3220 = "Organização Religiosa",
    PerReg_3301 = "Organização Social (OS)",
    TotalPerReg = "Total"
    
  ) %>%
  
  # Deixa o Nome das Colunas em negrito e centralizado.
  tab_style(
    style = cell_text(align = "center"),
    locations = cells_column_labels()
  ) %>%
  
  tab_style(
    style = cell_text(align = "center", weight = "bold"),
    locations = cells_column_labels(columns = c(TotalPerReg))
  ) %>%
  
  # Formata os números da tabela
  fmt_number(
    columns = c(PerReg_3999, PerReg_3069, PerReg_3220, PerReg_3301,
                TotalPerReg),
    decimals = 1,
    dec_mark = ",",
  ) %>%

  # Centraliza os dados das tabelas
  tab_style(
    style = cell_text(align = "center"),
    locations = cells_body(
      columns = !UF_Nome )
  ) %>%
  
  # Cria grupos de variáveis (spanners)
  tab_spanner(
    label = "Região geográfica (%)",
    columns = c(PerReg_3999, PerReg_3069, PerReg_3220, PerReg_3301, TotalPerReg)
  ) %>%
  
  # Torna as regiões mais destacadas
  tab_style(
    style = cell_text(indent = px(20)), # Intentação
    locations = cells_body(
      columns = UF_Nome,
      rows = Agregacao ==  "UF")
  ) %>%
  
    tab_style(
    style = cell_text(weight = "bold"), # Subtotais (regiões) em negrito
    locations = cells_body(
      rows = Agregacao !=  "UF")
  ) %>%
  
  
  tab_style(
    style = cell_text(weight = "bold"), # Negrito
    locations = cells_body(
      columns = c(TotalPerReg) )
  ) %>% 
  
  # Fonte dos dados
  tab_source_note(
    source_note = md("**Nota:** Dados atualizados até Fevereiro 2025.<br>
                     **Fonte:** Mapa das Organizações da Sociedade Civil.<br>
                     Elaboração do IPEA.")
  )



```

&nbsp;

*Tabela 6.4 - OSCs, por natureza jurídica e finalidade - Número de OSC*

```{r table JoinNatJurArea_OSC_NatJur, echo = FALSE} 

JoinNatJurArea_OSC <- readRDS("tables/JoinNatJurArea_OSC.RDS")

# Tabela 1
JoinNatJurArea_OSC %>%
  select(Agregacao:TotalNatJur) %>%
  gt(locale = "pt-BR") %>%

  # Esta coluna não aparece nos dados, só serve para diferenciar as regiões
  cols_hide(c(Agregacao, OrdemArea)) %>%

  # Nomes amigáveis das Colunas
  cols_label(
    NomeAreaSubArea = "Finalidade de atuação",

    NatJur_3069 = "Fundação Privada",
    NatJur_3220 = "Organização Religiosa",
    NatJur_3301 = "Organização Social",
    NatJur_3999 = "Associação Privada",
    TotalNatJur = "Total"
  ) %>%

  # Deixa o Nome das Colunas em negrito e centralizado.
  tab_style(
    style = cell_text(align = "center", weight = "bold"),
    locations = cells_column_labels()
  ) %>%

  # Formata os números da tabela
  fmt_number(
    columns = c(NatJur_3069, NatJur_3220, NatJur_3301, NatJur_3999, TotalNatJur),
    sep_mark = ".",
    decimals = 0
  ) %>%

  # Centraliza os dados das tabelas
  tab_style(
    style = cell_text(align = "center"),
    locations = cells_body(
      columns = !NomeAreaSubArea )
  ) %>%

  # Torna as Áreas de Atuação mais destacadas
  tab_style(
    style = cell_text(indent = px(20)), # Intentação
    locations = cells_body(
      columns = NomeAreaSubArea,
      rows = Agregacao ==  "SubArea")
  ) %>%

    tab_style(
    style = cell_text(weight = "bold"), # Subtotais (Areas) em negrito
    locations = cells_body(
      rows = Agregacao !=  "SubArea")
  ) %>%

  # Cria grupos de variáveis (spanners)
  tab_spanner(
    label = "Quantidade de OSCs",
    columns = c(NatJur_3069, NatJur_3220, NatJur_3301, NatJur_3999, TotalNatJur)
  ) %>%

  tab_style(
    style = cell_text(align = "center", weight = "bold"),
    locations = cells_column_spanners()
  ) %>% 
  
  # Fonte dos dados
  tab_source_note(
    source_note = md("**Nota:** Dados atualizados até Fevereiro 2025.<br>
                     **Fonte:** Mapa das Organizações da Sociedade Civil.<br>
                     Elaboração do IPEA.")
  )


```

&nbsp;

*Tabela 6.5 - OSCs, por natureza jurídica e finalidade - Porcentagem do Total*

```{r table JoinNatJurArea_OSC_PerTot, echo = FALSE} 

JoinNatJurArea_OSC <- readRDS("tables/JoinNatJurArea_OSC.RDS")

# Tabela:
JoinNatJurArea_OSC %>%
  select(Agregacao:NomeAreaSubArea, PerTot_3069:PerTot_OSC) %>%
  gt(locale = "pt-BR") %>%

  # Esta coluna não aparece nos dados, só serve para diferenciar as regiões
  cols_hide(c(Agregacao, OrdemArea)) %>%

  # Nomes amigáveis das Colunas
  cols_label(
    NomeAreaSubArea = "Finalidade de atuação",

    PerTot_3069 = "Fundação Privada",
    PerTot_3220 = "Organização Religiosa",
    PerTot_3301 = "Organização Social",
    PerTot_3999 = "Associação Privada",
    PerTot_OSC = "Total"
    ) %>%

  # Deixa o Nome das Colunas em negrito e centralizado.
  tab_style(
    style = cell_text(align = "center", weight = "bold"),
    locations = cells_column_labels()
  ) %>%

  fmt_number(
    columns = c(PerTot_3069, PerTot_3220, PerTot_3301, PerTot_3999, PerTot_OSC),
    decimals = 1,
    dec_mark = ",",
  ) %>%

  # Centraliza os dados das tabelas
  tab_style(
    style = cell_text(align = "center"),
    locations = cells_body(
      columns = !NomeAreaSubArea )
  ) %>%

  # Torna as Áreas de Atuação mais destacadas
  tab_style(
    style = cell_text(indent = px(20)), # Intentação
    locations = cells_body(
      columns = NomeAreaSubArea,
      rows = Agregacao ==  "SubArea")
  ) %>%

    tab_style(
    style = cell_text(weight = "bold"), # Subtotais (Areas) em negrito
    locations = cells_body(
      rows = Agregacao !=  "SubArea")
    ) %>% 

  # Cria grupos de variáveis (spanners)
  tab_spanner(
    label = "Total (%)",
    columns = c(PerTot_3069, PerTot_3220, PerTot_3301, PerTot_3999, PerTot_OSC)
  ) %>%

  tab_style(
    style = cell_text(align = "center", weight = "bold"),
    locations = cells_column_spanners()
  ) %>% 
  
  # Fonte dos dados
  tab_source_note(
    source_note = md("**Nota:** Dados atualizados até Fevereiro 2025.<br>
                     **Fonte:** Mapa das Organizações da Sociedade Civil.<br>
                     Elaboração do IPEA.")
  )


```


&nbsp;

*Tabela 6.6 - OSCs, por natureza jurídica e finalidade - Porcentagem na UF ou Região*

```{r table JoinNatJurArea_OSC_PerNatJur, echo = FALSE} 

JoinNatJurArea_OSC <- readRDS("tables/JoinNatJurArea_OSC.RDS")

# Tabela:
JoinNatJurArea_OSC %>%
  select(Agregacao:NomeAreaSubArea, PerNatJur_3069:PerTotalNatJur) %>%
  gt(locale = "pt-BR") %>%

  # Esta coluna não aparece nos dados, só serve para diferenciar as regiões
  cols_hide(c(Agregacao, OrdemArea)) %>%

  # Nomes amigáveis das Colunas
  cols_label(
    NomeAreaSubArea = "Finalidade de atuação",

    PerNatJur_3069 = "Fundação Privada",
    PerNatJur_3220 = "Organização Religiosa",
    PerNatJur_3301 = "Organização Social",
    PerNatJur_3999 = "Associação Privada",
    PerTotalNatJur = "Total"
  ) %>%

  # Deixa o Nome das Colunas em negrito e centralizado.
  tab_style(
    style = cell_text(align = "center", weight = "bold"),
    locations = cells_column_labels()
  ) %>%

  # Formata os números da tabela

  fmt_number(
    columns = c(PerNatJur_3069, PerNatJur_3220, PerNatJur_3301, PerNatJur_3999,
                PerTotalNatJur),
    decimals = 1,
    dec_mark = ",",
  ) %>%

  # Centraliza os dados das tabelas
  tab_style(
    style = cell_text(align = "center"),
    locations = cells_body(
      columns = !NomeAreaSubArea )
  ) %>%

  # Torna as Áreas de Atuação mais destacadas
  tab_style(
    style = cell_text(indent = px(20)), # Intentação
    locations = cells_body(
      columns = NomeAreaSubArea,
      rows = Agregacao ==  "SubArea")
  ) %>%

    tab_style(
    style = cell_text(weight = "bold"), # Subtotais (Areas) em negrito
    locations = cells_body(
      rows = Agregacao !=  "SubArea")
    ) %>% 

  # Cria grupos de variáveis (spanners)
  tab_spanner(
    label = "Natureza jurídica (%)",
    columns = c(PerNatJur_3069, PerNatJur_3220, PerNatJur_3301, PerNatJur_3999,
                PerTotalNatJur)
  ) %>%

  tab_style(
    style = cell_text(align = "center", weight = "bold"),
    locations = cells_column_spanners()
  ) %>% 
  
  # Fonte dos dados
  tab_source_note(
    source_note = md("**Nota:** Dados atualizados até Fevereiro 2025.<br>
                     **Fonte:** Mapa das Organizações da Sociedade Civil.<br>
                     Elaboração do IPEA.")
  )


```



