# Porte das OSCs {#cap-porteosc}

```{r setup cap porteosc, echo=FALSE, warning=FALSE, message=FALSE}
library(gt)
library(tidyverse)
library(ggplot2)
library(scales)
```

Esta seção apresenta dados sobre o número de vínculos de trabalho formais das Organizações da Sociedade Civil - OSCs.

&nbsp;

*Tabela 8.1 - Total e percentual de OSCs, por faixas de vínculos* 


```{r table FreqPorte_OSC, echo=FALSE, warning=FALSE}

FreqPorte_OSC <- readRDS("tables/FreqPorte_OSC.RDS")

# Formata tabela:
FreqPorte_OSC %>% 
  gt(locale = "pt-BR") %>%
  
  # Esta coluna não aparece nos dados, só serve para diferenciar as regiões
  cols_hide(c(OrdemPorte)) %>%
  
  # Nomes amigáveis das Colunas
  cols_label(
    PorteOSC = "Faixas de vínculos",
    Freq = "N",
    Per = "(%)"
  ) %>%
  
  # Deixa o Nome das Colunas em negrito e centralizado.
  tab_style(
    style = cell_text(align = "center", weight = "bold"),
    locations = cells_column_labels()
  ) %>%

  # Formata os números da tabela
  fmt_number(
    columns = c(Per),
    decimals = 1,
    dec_mark = ",",
  ) %>%
  fmt_number(
    columns = c(Freq),
    sep_mark = ".",
    decimals = 0
  ) %>%
  
  # Centraliza os dados das tabelas
  tab_style(
    style = cell_text(align = "center"),
    locations = cells_body(
      columns = !PorteOSC )
  ) %>%
  
  # Cria grupos de variáveis (spanners)
  tab_spanner(
    label = "OSCs",
    columns = c(Freq, Per)
  ) %>% 
  
  tab_style(
    style = cell_text(align = "center", weight = "bold"),
    locations = cells_column_spanners()
  ) %>% 
  
  # Fonte dos dados
  tab_source_note(
    source_note = md("**Nota:** Dados atualizados até Fevereiro 2025.<br>
                     **Fonte:** Mapa das Organizações da Sociedade Civil.<br>
                     Elaboração do IPEA.")
  )

```

&nbsp;

*Tabela 8.2 - Total e percentual de OSCs por finalidades de atuação e por faixas de número de vínculos (2015) - Parte 1* 

```{r table JoinFreqPorteArea_OSC_1, echo=FALSE, warning=FALSE}

JoinFreqPorteArea_OSC <- readRDS("tables/JoinFreqPorteArea_OSC.RDS")

# Formata tabela:

# Tabela 1
JoinFreqPorteArea_OSC %>%
  # Seleciona somente primeira metade
  select(Agregacao:PerDe5a9, TotalArea, PerTotalArea) %>%

  gt(locale = "pt-BR") %>%

  # Esta coluna não aparece nos dados, só serve para diferenciar as regiões
  cols_hide(c(Agregacao, OrdemArea)) %>%

  # Nomes amigáveis das Colunas
  cols_label(
    NomeAreaSubArea = "Finalidade das OSCs",
    SemVinculos = "N",
    PerSemVinculos = "(%)",
    De1a2 = "N",
    PerDe1a2 = "(%)",
    De3a4 = "N",
    PerDe3a4 = "(%)",
    De5a9 = "N",
    PerDe5a9 = "(%)",
    TotalArea = "N",
    PerTotalArea = "(%)"  ) %>%

  # Deixa o Nome das Colunas em negrito e centralizado.
  tab_style(
    style = cell_text(align = "center", weight = "bold"),
    locations = cells_column_labels()
  ) %>%

  # Formata os números da tabela
  fmt_number(
    columns = c(SemVinculos, De1a2, De3a4, De5a9,
                TotalArea),
    sep_mark = ".",
    decimals = 0
  ) %>%

  fmt_number(
    columns = c(PerSemVinculos, PerDe1a2, PerDe3a4, PerDe5a9,
                PerTotalArea),
    decimals = 1,
    dec_mark = ",",
  ) %>%

  # Centraliza os dados das tabelas
  tab_style(
    style = cell_text(align = "center"),
    locations = cells_body(
      columns = !NomeAreaSubArea )
  ) %>%

  tab_style(
    style = cell_borders(
      sides = c("right"),
      style = "dashed",
      weight = px(1)),
    locations = cells_body(
      columns = c(PerSemVinculos, PerDe1a2, PerDe3a4, PerDe5a9, PerTotalArea)
    )
  ) %>%

  # Torna as Áreas de Atuação mais destacadas
  tab_style(
    style = cell_text(indent = px(20)), # Intentação
    locations = cells_body(
      columns = NomeAreaSubArea,
      rows = Agregacao ==  "SubArea")
  ) %>%
  
  tab_style(
    style = cell_text(weight = "bold"), # Subtotais (Areas) em negrito
    locations = cells_body(
      rows = Agregacao !=  "SubArea")
  ) %>%

  # Cria grupos de variáveis (spanners)
  tab_spanner(
    label = html("Sem<br>pessoal"),
    columns = c(SemVinculos, PerSemVinculos)
  ) %>%

  tab_spanner(
    label = "1 a 2",
    columns = c(De1a2, PerDe1a2)
  ) %>%

  tab_spanner(
    label = "3 a 4",
    columns = c(De3a4, PerDe3a4)
  ) %>%

  tab_spanner(
    label = "5 a 9",
    columns = c(De5a9, PerDe5a9)
  ) %>%

  tab_spanner(
    label = "Total",
    columns = c(TotalArea, PerTotalArea)
  ) %>%

  tab_style(
    style = cell_text(align = "center", weight = "bold"),
    locations = cells_column_spanners()
  ) %>% 
  
  # Fonte dos dados
  tab_source_note(
    source_note = md("**Nota:** Dados atualizados até Fevereiro 2025.<br>
                     **Fonte:** Mapa das Organizações da Sociedade Civil.<br>
                     Elaboração do IPEA.")
  )


```

&nbsp;

*Tabela 8.3 - Total e percentual de OSCs por finalidades de atuação e por faixas de número de vínculos (2015) - Parte 2* 

```{r table JoinFreqPorteArea_OSC_2, echo=FALSE, warning=FALSE}

JoinFreqPorteArea_OSC <- readRDS("tables/JoinFreqPorteArea_OSC.RDS")

# Formata tabela:

# Tabela 2
JoinFreqPorteArea_OSC %>%
  # Seleciona somente segunda metade
  select(Agregacao, OrdemArea, NomeAreaSubArea, De10a49:PerTotalArea) %>%

  gt(locale = "pt-BR") %>%

  # Esta coluna não aparece nos dados, só serve para diferenciar as regiões
  cols_hide(c(Agregacao, OrdemArea)) %>%

  # Nomes amigáveis das Colunas
  cols_label(
    NomeAreaSubArea = "Finalidade das OSCs",
    De10a49 = "N",
    PerDe10a49 = "(%)",
    De50a99 = "N",
    PerDe50a99 = "(%)",
    De100a499 = "N",
    PerDe100a499 = "(%)",
    Mais500 = "N",
    PerMais500 = "(%)",
    TotalArea = "N",
    PerTotalArea = "(%)"  ) %>%

  # Deixa o Nome das Colunas em negrito e centralizado.
  tab_style(
    style = cell_text(align = "center", weight = "bold"),
    locations = cells_column_labels()
  ) %>%

  # Formata os números da tabela
  fmt_number(
    columns = c(De10a49, De50a99, De100a499, Mais500, TotalArea),
    sep_mark = ".",
    decimals = 0
  ) %>%

  fmt_number(
    columns = c(PerDe10a49, PerDe50a99, PerDe100a499, PerMais500, PerTotalArea),
    decimals = 1,
    dec_mark = ",",
  ) %>%

  # Centraliza os dados das tabelas
  tab_style(
    style = cell_text(align = "center"),
    locations = cells_body(
      columns = !NomeAreaSubArea )
  ) %>%

  tab_style(
    style = cell_borders(
      sides = c("right"),
      style = "dashed",
      weight = px(1)),
    locations = cells_body(
      columns = c(PerDe10a49, PerDe50a99, PerDe100a499, PerMais500,
                  PerTotalArea)
    )
  ) %>%

  # Torna as Áreas de Atuação mais destacadas
  tab_style(
    style = cell_text(indent = px(20)), # Intentação
    locations = cells_body(
      columns = NomeAreaSubArea,
      rows = Agregacao ==  "SubArea")
  ) %>%
  
  tab_style(
    style = cell_text(weight = "bold"), # Subtotais (Areas) em negrito
    locations = cells_body(
      rows = Agregacao !=  "SubArea")
  ) %>%

  # Cria grupos de variáveis (spanners)
  tab_spanner(
    label = "10 a 49",
    columns = c(De10a49, PerDe10a49)
  ) %>%

  tab_spanner(
    label = "50 a 99",
    columns = c(De50a99, PerDe50a99)
  ) %>%

  tab_spanner(
    label = "100 a 499",
    columns = c(De100a499, PerDe100a499)
  ) %>%

  tab_spanner(
    label = "500+",
    columns = c(Mais500, PerMais500)
  ) %>%

  tab_spanner(
    label = "Total",
    columns = c(TotalArea, PerTotalArea)
  ) %>%

  tab_style(
    style = cell_text(align = "center", weight = "bold"),
    locations = cells_column_spanners()
  ) %>% 
  
  # Fonte dos dados
  tab_source_note(
    source_note = md("**Nota:** Dados atualizados até Fevereiro 2025.<br>
                     **Fonte:** Mapa das Organizações da Sociedade Civil.<br>
                     Elaboração do IPEA.")
  )


```

&nbsp;

*Gráfico 8.1 - Total e percentual do número de OSCs por finalidades de atuação e por faixas de  número de vínculos - Todas as organizações* 

```{r plot PlotFreqPorteArea_OSC_all, echo=FALSE, warning=FALSE, message=FALSE}

PlotFreqPorteArea_OSC <- readRDS("tables/PlotFreqPorteArea_OSC.RDS")

PlotFreqPorteArea_OSC %>%
  ggplot(aes(x = NomeAreaSubArea, y = value, fill = key)) +
  geom_bar(position="fill", stat="identity") +
  scale_x_discrete(labels = label_wrap(25)) +
  scale_fill_manual(
    values=c(
      "darkgreen",
      "green",
      "beige",
      "darkorchid1",
      "darkviolet",
      "cyan",
      "blue",
      "blue4"
      )) +
  scale_y_continuous(labels = scales::percent) +
  labs(fill = 'Número de Vínculos:') +
  guides(fill = guide_legend(reverse = TRUE) ) +
  coord_flip() +
  theme_classic() +
  theme(
    axis.title.x = element_blank(),
    axis.title.y = element_blank()
  )

```


&nbsp;

*Gráfico 8.2 - Total e percentual do número de OSCs por finalidades de atuação e por faixas de  número de vínculos - Apenas organizações que têm vínculos* 

```{r plot PlotFreqPorteArea_OSC_ComVinculo, echo=FALSE, warning=FALSE}

PlotFreqPorteArea_OSC <- readRDS("tables/PlotFreqPorteArea_OSC.RDS")

PlotFreqPorteArea_OSC %>%
  dplyr::filter(key != "Sem Vínculos") %>%
  ggplot(aes(x = NomeAreaSubArea, y = value, fill = key)) +
  geom_bar(position="fill", stat="identity") +
  scale_x_discrete(labels = label_wrap(25)) +
  scale_fill_manual(
    values=c(
      "darkgreen",
      "green",
      "beige",
      "darkorchid1",
      "darkviolet",
      "cyan",
      "blue"
    )) +
  scale_y_continuous(labels = scales::percent) +
  labs(fill = 'Número de Vínculos:') +
  guides(fill = guide_legend(reverse = TRUE) ) +
  coord_flip() +
  theme_classic() +
  theme(
    axis.title.x = element_blank(),
    axis.title.y = element_blank()
  )

```


&nbsp;

*Tabela 8.4 - Número médio de vínculos de emprego em OSCs em diferentes finalidades de atuação,  por região* 

```{r table JoinMeanVincRegArea_OSC, echo=FALSE, warning=FALSE}

JoinMeanVincRegArea_OSC <- readRDS("tables/JoinMeanVincRegArea_OSC.RDS")

# Formata tabela:
JoinMeanVincRegArea_OSC %>%
  gt(locale = "pt-BR") %>%

  # Esta coluna não aparece nos dados, só serve para diferenciar as regiões
  cols_hide(c(Agregacao, OrdemArea)) %>%

  # Nomes amigáveis das Colunas
  cols_label(
    NomeAreaSubArea = "Finalidade das OSCs",
    CO = "Centro-Oeste",
    N = "Norte",
    NE = "Nordeste",
    S = "Sul",
    SE = "Sudeste",
    BR = "Brasil"
   ) %>%

  # Deixa o Nome das Colunas em negrito e centralizado.
  tab_style(
    style = cell_text(align = "center", weight = "bold"),
    locations = cells_column_labels()
  ) %>%

  # Formata os números da tabela
  fmt_number(
    columns = c(CO, N, NE, S, SE, BR),
    sep_mark = ".",
    dec_mark = ",",
    decimals = 1
  ) %>%

  # Centraliza os dados das tabelas
  tab_style(
    style = cell_text(align = "center"),
    locations = cells_body(
      columns = !NomeAreaSubArea )
  ) %>%

  # Torna as Áreas de Atuação mais destacadas
  tab_style(
    style = cell_text(indent = px(20)), # Intentação
    locations = cells_body(
      columns = NomeAreaSubArea,
      rows = Agregacao ==  "SubArea")
  ) %>%
  
  tab_style(
    style = cell_text(weight = "bold"), # Subtotais (Areas) em negrito
    locations = cells_body(
      rows = Agregacao !=  "SubArea")
  ) %>%
  
  # Fonte dos dados
  tab_source_note(
    source_note = md("**Nota:** Dados atualizados até Fevereiro 2025.<br>
                     **Fonte:** Mapa das Organizações da Sociedade Civil.<br>
                     Elaboração do IPEA.")
  )

```


&nbsp;

*Gráfico 8.3 - Número médio de vínculos de emprego em OSCs em diferentes finalidades de atuação - Todas as Organizações* 

```{r plot MeanVincArea_all, fig.height = 4, fig.width = 7, echo=FALSE, warning=FALSE}

MeanVincArea <- readRDS("tables/MeanVincArea.RDS")

# Gráficos:
MeanVincArea %>%
  ggplot(aes(x = tx_area_atuacao, y = Media_Vinculos)) +
  geom_bar(stat="identity", color = "blue3", fill = "blue3") +
  scale_x_discrete(labels = label_wrap(25)) +
  theme_classic() +
  theme(
    axis.text.x = element_text(angle = 45, hjust=1),
    axis.title.x = element_blank(),
    axis.title.y = element_blank()
  )

```


&nbsp;

*Gráfico 8.4 - Número médio de vínculos de emprego em OSCs em diferentes finalidades de atuação - Apenas as organizações que têm vínculos* 

```{r plot MeanVincArea_ComVinculo, fig.height = 4, fig.width = 7, echo=FALSE, warning=FALSE}

MeanVincArea_1mais <- readRDS("tables/MeanVincArea_1mais.RDS")

# Gráfico:
MeanVincArea_1mais %>%
  ggplot(aes(x = tx_area_atuacao, y = Media_Vinculos)) +
  geom_bar(stat="identity", color = "blue3", fill = "blue3") +
  scale_x_discrete(labels = label_wrap(25)) +
  theme_classic() +
  theme(
    axis.text.x = element_text(angle = 45, hjust=1),
    axis.title.x = element_blank(),
    axis.title.y = element_blank()
  )

```

&nbsp;

*Tabela 8.5 - Total e percentual do número de OSCs por regiões geográficas e por faixas de número de vínculos - Parte 1* 

```{r table JoinFreqPorteUF_OSC_1, echo=FALSE, warning=FALSE}

JoinFreqPorteUF_OSC <- readRDS("tables/JoinFreqPorteUF_OSC.RDS")

# Formata tabelas:

# Tabela 1:
JoinFreqPorteUF_OSC %>%
  select(Agregacao:PerDe5a9, TotalUF, PerUFArea) %>%

  gt(locale = "pt-BR") %>%

  # Esta coluna não aparece nos dados, só serve para diferenciar as regiões
  cols_hide( c(Agregacao, UF_Regiao, UF_Nome) ) %>%

  # Nomes amigáveis das Colunas
  cols_label(
    NomeRegUF = "",
    SemVinculos = "N",
    PerSemVinculos = "(%)",
    De1a2 = "N",
    PerDe1a2 = "(%)",
    De3a4 = "N",
    PerDe3a4 = "(%)",
    De5a9 = "N",
    PerDe5a9 = "(%)",
    TotalUF = "N",
    PerUFArea = "(%)"  ) %>%

  # Deixa o Nome das Colunas em negrito e centralizado.
  tab_style(
    style = cell_text(align = "center", weight = "bold"),
    locations = cells_column_labels()
  ) %>%

  # Formata os números da tabela
  fmt_number(
    columns = c(SemVinculos, De1a2, De3a4, De5a9, TotalUF),
    sep_mark = ".",
    decimals = 0
  ) %>%

  fmt_number(
    columns = c(PerSemVinculos, PerDe1a2, PerDe3a4, PerDe5a9, PerUFArea),
    decimals = 1,
    dec_mark = ",",
  ) %>%

  # Centraliza os dados das tabelas
  tab_style(
    style = cell_text(align = "center"),
    locations = cells_body(
      columns = !NomeRegUF )
  ) %>%

  # Torna as regiões mais destacadas
  tab_style(
    style = cell_text(indent = px(20)), # Intentação
    locations = cells_body(
      columns = NomeRegUF,
      rows = Agregacao ==  "UF")
  ) %>%
  
  tab_style(
    style = cell_text(weight = "bold"), # Subtotais (regiões) em negrito
    locations = cells_body(
      rows = Agregacao !=  "UF")
  ) %>%

  # Cria grupos de variáveis (spanners)
  tab_spanner(
    label = html("Sem<br>pessoal"),
    columns = c(SemVinculos, PerSemVinculos)
  ) %>%

  tab_spanner(
    label = "1 a 2",
    columns = c(De1a2, PerDe1a2)
  ) %>%

  tab_spanner(
    label = "3 a 4",
    columns = c(De3a4, PerDe3a4)
  ) %>%

  tab_spanner(
    label = "5 a 9",
    columns = c(De5a9, PerDe5a9)
  ) %>%

  tab_spanner(
    label = "Total",
    columns = c(TotalUF, PerUFArea)
  ) %>%

  tab_style(
    style = cell_text(align = "center", weight = "bold"),
    locations = cells_column_spanners()
  ) %>%

  # Separadores para facilitar a visualização
  tab_style(
    style = cell_borders(
      sides = c("right"),
      style = "dashed",
      weight = px(1)),
    locations = cells_body(
      columns = c(PerSemVinculos, PerDe1a2, PerDe3a4, PerDe5a9, PerUFArea)
    )
  ) %>% 
  
  # Fonte dos dados
  tab_source_note(
    source_note = md("**Nota:** Dados atualizados até Fevereiro 2025.<br>
                     **Fonte:** Mapa das Organizações da Sociedade Civil.<br>
                     Elaboração do IPEA.")
  )

```

&nbsp;

*Tabela 8.6 - Total e percentual do número de OSCs por regiões geográficas e por faixas de número de vínculos - Parte 2* 

```{r table JoinFreqPorteUF_OSC_2, echo=FALSE, warning=FALSE}

JoinFreqPorteUF_OSC <- readRDS("tables/JoinFreqPorteUF_OSC.RDS")

# Formata tabelas:

# Tabela 2:
JoinFreqPorteUF_OSC %>%
  select(Agregacao:NomeRegUF, De10a49:PerUFArea) %>%

  gt(locale = "pt-BR") %>%

  # Esta coluna não aparece nos dados, só serve para diferenciar as regiões
  cols_hide( c(Agregacao, UF_Regiao, UF_Nome) ) %>%

  # Nomes amigáveis das Colunas
  cols_label(
    NomeRegUF = "",
    De10a49 = "N",
    PerDe10a49 = "(%)",
    De50a99 = "N",
    PerDe50a99 = "(%)",
    De100a499 = "N",
    PerDe100a499 = "(%)",
    Mais500 = "N",
    PerMais500 = "(%)",
    TotalUF = "N",
    PerUFArea = "(%)"  ) %>%

  # Deixa o Nome das Colunas em negrito e centralizado.
  tab_style(
    style = cell_text(align = "center", weight = "bold"),
    locations = cells_column_labels()
  ) %>%

  # Formata os números da tabela
  fmt_number(
    columns = c(De10a49, De50a99, De100a499, Mais500, TotalUF),
    sep_mark = ".",
    decimals = 0
  ) %>%

  fmt_number(
    columns = c(PerDe10a49,PerDe50a99, PerDe100a499, PerMais500, PerUFArea),
    decimals = 1,
    dec_mark = ",",
  ) %>%

  # Centraliza os dados das tabelas
  tab_style(
    style = cell_text(align = "center"),
    locations = cells_body(
      columns = !NomeRegUF )
  ) %>%

  # Torna as regiões mais destacadas
  tab_style(
    style = cell_text(indent = px(20)), # Intentação
    locations = cells_body(
      columns = NomeRegUF,
      rows = Agregacao ==  "UF")
  ) %>%
  
  tab_style(
    style = cell_text(weight = "bold"), # Subtotais (regiões) em negrito
    locations = cells_body(
      rows = Agregacao !=  "UF")
  ) %>%

  # Cria grupos de variáveis (spanners)
  tab_spanner(
    label = "10 a 49",
    columns = c(De10a49, PerDe10a49)
  ) %>%

  tab_spanner(
    label = "50 a 99",
    columns = c(De50a99, PerDe50a99)
  ) %>%

  tab_spanner(
    label = "100 a 499",
    columns = c(De100a499, PerDe100a499)
  ) %>%

  tab_spanner(
    label = "500 +",
    columns = c(Mais500, PerMais500)
  ) %>%

  tab_spanner(
    label = "Total",
    columns = c(TotalUF, PerUFArea)
  ) %>%

  tab_style(
    style = cell_text(align = "center", weight = "bold"),
    locations = cells_column_spanners()
  ) %>%

  # Separadores para facilitar a visualização
  tab_style(
    style = cell_borders(
      sides = c("right"),
      style = "dashed",
      weight = px(1)),
    locations = cells_body(
      columns = c(PerDe10a49, PerDe50a99, PerDe100a499, PerMais500, PerUFArea)
    )
  ) %>% 
  
  # Fonte dos dados
  tab_source_note(
    source_note = md("**Nota:** Dados atualizados até Fevereiro 2025.<br>
                     **Fonte:** Mapa das Organizações da Sociedade Civil.<br>
                     Elaboração do IPEA.")
  )

```
