# Escolaridade do Pessoal Ocupado {#cap-escolaridadetrab}

```{r setup cap escolaridadetrabosc, echo=FALSE, warning=FALSE, message=FALSE}
library(gt)
library(tidyverse)
library(ggplot2)
library(scales)
```

Esta seção apresenta dados sobre a escolaridade de trabalhadores e trabalhadoras com vínculos de trabalho formais das Organizações da Sociedade Civil (OSCs).

&nbsp;

*Tabela 9.1 - Escolaridade dos vínculos* 

```{r table NVincEsc_OSC, echo=FALSE, warning=FALSE}

NVincEsc_OSC <- readRDS("tables/NVincEsc_OSC.RDS")

# Formata tabela:
NVincEsc_OSC %>%
  gt(locale = "pt-BR") %>%
  # Nomes amigáveis das Colunas
  cols_label(
    Escolaridade = "Escolaridade",
    N = "N",
    Per_Vinculos = "(%)"
    ) %>%

  # Deixa o Nome das Colunas em negrito e centralizado.
  tab_style(
    style = cell_text(align = "center", weight = "bold"),
    locations = cells_column_labels()
  ) %>%

  # Formata os números da tabela
  # Inteiros:
  fmt_number(
    columns = c(N),
    sep_mark = ".",
    decimals = 0
  ) %>%

  # Decimais
  fmt_number(
    columns = c(Per_Vinculos),
    sep_mark = ".",
    dec_mark = ",",
    decimals = 1
  ) %>%

  # Centraliza os dados das tabelas
  tab_style(
    style = cell_text(align = "center"),
    locations = cells_body(
      columns = !Escolaridade )
  ) %>% 
  
  # Fonte dos dados
  tab_source_note(
    source_note = md("**Nota:** Dados atualizados até Fevereiro 2025.<br>
                     **Fonte:** Mapa das Organizações da Sociedade Civil.<br>
                     Elaboração do IPEA.")
  )




```


&nbsp;

*Tabela 9.2 - Escolaridade dos vínculos, por Grande Região e UF* 


```{r table NVincEscUF_OSC, echo=FALSE, warning=FALSE}

NVincEscUF_OSC <- readRDS("tables/NVincEscUF_OSC.RDS")

# Formata tabela:
NVincEscUF_OSC %>%
  gt(locale = "pt-BR") %>%

  # Esta coluna não aparece nos dados, só serve para diferenciar as regiões
  cols_hide(c(Agregacao, UF_Ordem)) %>%

  # Nomes amigáveis das Colunas
  cols_label(
    NomeRegUF = "Região geográfica",

    Soma_Vinculos_SemSup = "N",
    Per_Vinculos_SemSup = "(%)",

    Soma_Vinculos_Sup = "N",
    Per_Vinculos_Sup = "(%)",

    Soma_Vinculos = "N",
    Per_Vinculos = "(%)",
  ) %>%

  # Deixa o Nome das Colunas em negrito e centralizado.
  tab_style(
    style = cell_text(align = "center", weight = "bold"),
    locations = cells_column_labels()
  ) %>%

  # Formata os números da tabela
  # Inteiros:
  fmt_number(
    columns = c(Soma_Vinculos_SemSup, Soma_Vinculos_Sup, Soma_Vinculos),
    sep_mark = ".",
    decimals = 0
  ) %>%

  # Decimais
  fmt_number(
    columns = c(Per_Vinculos_SemSup, Per_Vinculos_Sup, Per_Vinculos),
    sep_mark = ".",
    dec_mark = ",",
    decimals = 1
  ) %>%

  # Centraliza os dados das tabelas
  tab_style(
    style = cell_text(align = "center"),
    locations = cells_body(
      columns = !NomeRegUF )
  ) %>%

  # Torna as UFs mais destacadas
  tab_style(
    style = cell_text(indent = px(20)), # Intentação
    locations = cells_body(
      columns = NomeRegUF,
      rows = Agregacao ==  "UF")
  ) %>%
  
  tab_style(
    style = cell_text(weight = "bold"), # Subtotais (regiões) em negrito
    locations = cells_body(
      rows = Agregacao !=  "UF")
  ) %>%

  # Cria grupos de variáveis (spanners)
  tab_spanner(
    label = "Sem nível superior",
    columns = c(Soma_Vinculos_SemSup, Per_Vinculos_SemSup)
  ) %>%

  tab_spanner(
    label = "Com nível superior",
    columns = c(Soma_Vinculos_Sup, Per_Vinculos_Sup)
  ) %>%


  tab_spanner(
    label = "Total",
    columns = c(Soma_Vinculos, Per_Vinculos)
  ) %>%

  tab_style(
    style = cell_text(align = "center", weight = "bold"),
    locations = cells_column_spanners()
  ) %>%

  # Coloca linha separando Spanners
  tab_style(
    style = cell_borders(
      sides = c("right"),
      style = "dashed",
      weight = px(1)),
    locations = cells_body(
      columns = c(Per_Vinculos_SemSup, Per_Vinculos_Sup, Per_Vinculos)
    )
  ) %>% 
  
  # Fonte dos dados
  tab_source_note(
    source_note = md("**Nota:** Dados atualizados até Fevereiro 2025.<br>
                     **Fonte:** Mapa das Organizações da Sociedade Civil.<br>
                     Elaboração do IPEA.")
  )


```


&nbsp;

*Tabela 9.3 - Escolaridade dos vínculos por Área de atuação* 


```{r table NVincAreaSubAreaEsc_OSC, echo=FALSE, warning=FALSE}

NVincAreaSubAreaEsc_OSC <- readRDS("tables/NVincAreaSubAreaEsc_OSC.RDS")

# Formata tabela:
NVincAreaSubAreaEsc_OSC %>%
  gt(locale = "pt-BR") %>%

  # Esta coluna não aparece nos dados, só serve para diferenciar as regiões
  cols_hide(c(Agregacao, OrdemArea)) %>%

  # Nomes amigáveis das Colunas
  cols_label(
    NomeAreaSubArea = "Finalidade de atuação",
    Soma_Vinculos_SemSup = "N",
    Per_Vinculos_SemSup = "(%)",
    Soma_Vinculos_Sup = "N",
    Per_Vinculos_Sup = "(%)",
    Soma_Vinculos = "N",
    Per_Vinculos = "(%)"
  ) %>%

  # Deixa o Nome das Colunas em negrito e centralizado.
  tab_style(
    style = cell_text(align = "center", weight = "bold"),
    locations = cells_column_labels()
  ) %>%

  # Formata os números da tabela
  # Inteiros:
  fmt_number(
    columns = c(Soma_Vinculos_SemSup, Soma_Vinculos_Sup, Soma_Vinculos),
    sep_mark = ".",
    decimals = 0
  ) %>%

  # Decimais
  fmt_number(
    columns = c(Per_Vinculos_SemSup, Per_Vinculos_Sup, Per_Vinculos),
    sep_mark = ".",
    dec_mark = ",",
    decimals = 1
  ) %>%

  # Centraliza os dados das tabelas
  tab_style(
    style = cell_text(align = "center"),
    locations = cells_body(
      columns = !NomeAreaSubArea )
  ) %>%

  # Torna as Áreas de Atuação mais destacadas
  tab_style(
    style = cell_text(indent = px(20)), # Intentação
    locations = cells_body(
      columns = NomeAreaSubArea,
      rows = Agregacao ==  "SubArea")
  ) %>%
  
  tab_style(
    style = cell_text(weight = "bold"), # Subtotais (Areas) em negrito
    locations = cells_body(
      rows = Agregacao !=  "SubArea")
  ) %>%

  # Cria grupos de variáveis (spanners)
  tab_spanner(
    label = "Sem nível superior",
    columns = c(Soma_Vinculos_SemSup, Per_Vinculos_SemSup)
  ) %>%

  tab_spanner(
    label = "Com nível superior",
    columns = c(Soma_Vinculos_Sup, Per_Vinculos_Sup)
  ) %>%


  tab_spanner(
    label = "Total",
    columns = c(Soma_Vinculos, Per_Vinculos)
  ) %>%

  # Coloca linha separando Spanners
  tab_style(
    style = cell_borders(
      sides = c("right"),
      style = "dashed",
      weight = px(1)),
    locations = cells_body(
      columns = c(Per_Vinculos_SemSup, Per_Vinculos_Sup, Per_Vinculos)
    )
  ) %>% 
  
  # Fonte dos dados
  tab_source_note(
    source_note = md("**Nota:** Dados atualizados até Fevereiro 2025.<br>
                     **Fonte:** Mapa das Organizações da Sociedade Civil.<br>
                     Elaboração do IPEA.")
  )


```



&nbsp;

*Tabela 9.4 - Escolaridade dos vínculos por Área de atuação e Região (parte 1)* 


```{r table NVincEscAreaUF_OSC_1, echo=FALSE, warning=FALSE}

NVincEscAreaUF_OSC <- readRDS("tables/NVincEscAreaUF_OSC.RDS")

# Formata tabela:
# Tabela 1:
NVincEscAreaUF_OSC %>%
  select(Agregacao:CO_Per_Vinculos_Sup) %>%

  gt(locale = "pt-BR") %>%

  # Esta coluna não aparece nos dados, só serve para diferenciar as regiões
  cols_hide(c(Agregacao, OrdemArea)) %>%

  # Nomes amigáveis das Colunas
  cols_label(
    NomeArea = "Finalidade de atuação",
    N_Soma_Vinculos_SemSup = "N",
    N_Per_Vinculos_SemSup = "(%)",
    N_Soma_Vinculos_Sup = "N",
    N_Per_Vinculos_Sup = "(%)",
    NE_Soma_Vinculos_SemSup = "N",
    NE_Per_Vinculos_SemSup = "(%)",
    NE_Soma_Vinculos_Sup = "N",
    NE_Per_Vinculos_Sup = "(%)",
    CO_Soma_Vinculos_SemSup = "N",
    CO_Per_Vinculos_SemSup = "(%)",
    CO_Soma_Vinculos_Sup = "N",
    CO_Per_Vinculos_Sup = "(%)"
  ) %>%

  # Deixa o Nome das Colunas em negrito e centralizado.
  tab_style(
    style = cell_text(align = "center", weight = "bold"),
    locations = cells_column_labels()
  ) %>%

  # Formata os números da tabela
  # Inteiros:
  fmt_number(
    columns = c(N_Soma_Vinculos_SemSup, N_Soma_Vinculos_Sup,
                NE_Soma_Vinculos_SemSup, NE_Soma_Vinculos_Sup,
                CO_Soma_Vinculos_SemSup, CO_Soma_Vinculos_Sup),
    sep_mark = ".",
    decimals = 0
  ) %>%

  # Decimais
  fmt_number(
    columns = c(N_Per_Vinculos_SemSup, N_Per_Vinculos_Sup,
                NE_Per_Vinculos_SemSup, NE_Per_Vinculos_Sup,
                CO_Per_Vinculos_SemSup, CO_Per_Vinculos_Sup),
    sep_mark = ".",
    dec_mark = ",",
    decimals = 1
  ) %>%

  # Centraliza os dados das tabelas
  tab_style(
    style = cell_text(align = "center"),
    locations = cells_body(
      columns = !NomeArea )
  ) %>%

  # Torna as Áreas de Atuação mais destacadas
  tab_style(
    style = cell_text(indent = px(20)), # Intentação
    locations = cells_body(
      columns = NomeArea,
      rows = Agregacao ==  "SubArea")
  ) %>%
  
  tab_style(
    style = cell_text(weight = "bold"), # Subtotais (Areas) em negrito
    locations = cells_body(
      rows = Agregacao !=  "SubArea")
  ) %>%

  # Cria grupos de variáveis (spanners)
  # Norte
  tab_spanner(
    label = "Sem nível superior",
    columns = c(N_Soma_Vinculos_SemSup, N_Per_Vinculos_SemSup),
    id = "span_N_SemSup"
  ) %>%

  tab_spanner(
    label = "Com nível superior",
    columns = c(N_Soma_Vinculos_Sup, N_Per_Vinculos_Sup),
    id = "span_N_Sup"
  ) %>%

  tab_spanner(
    label = "Norte",
    spanners  = c("span_N_SemSup", "span_N_Sup")
  ) %>%


  # Nordeste
  tab_spanner(
    label = "Sem nível superior",
    columns = c(NE_Soma_Vinculos_SemSup, NE_Per_Vinculos_SemSup),
    id = "span_NE_SemSup"
  ) %>%

  tab_spanner(
    label = "Com nível superior",
    columns = c(NE_Soma_Vinculos_Sup, NE_Per_Vinculos_Sup),
    id = "span_NE_Sup"
  ) %>%

  tab_spanner(
    label = "Nordeste",
    spanners  = c("span_NE_SemSup", "span_NE_Sup")
  ) %>%

  # Centro-Oeste
  tab_spanner(
    label = "Sem nível superior",
    columns = c(CO_Soma_Vinculos_SemSup, CO_Per_Vinculos_SemSup),
    id = "span_CO_SemSup"
  ) %>%

  tab_spanner(
    label = "Com nível superior",
    columns = c(CO_Soma_Vinculos_Sup, CO_Per_Vinculos_Sup),
    id = "span_CO_Sup"
  ) %>%

  tab_spanner(
    label = "Centro-Oeste",
    spanners  = c("span_CO_SemSup", "span_CO_Sup")
  ) %>%

  # Coloca linha separando Spanners
  tab_style(
    style = cell_borders(
      sides = c("right"),
      style = "dashed",
      weight = px(1)),
    locations = cells_body(
      columns = c(N_Per_Vinculos_Sup, NE_Per_Vinculos_Sup, CO_Per_Vinculos_Sup)
    )
  ) %>% 
  
  # Fonte dos dados
  tab_source_note(
    source_note = md("**Nota:** Dados atualizados até Fevereiro 2025.<br>
                     **Fonte:** Mapa das Organizações da Sociedade Civil.<br>
                     Elaboração do IPEA.")
  )


```



&nbsp;

*Tabela 9.5 - Escolaridade dos vínculos por Área de atuação e Região (parte 2)* 


```{r table NVincEscAreaUF_OSC_2, echo=FALSE, warning=FALSE}

NVincEscAreaUF_OSC <- readRDS("tables/NVincEscAreaUF_OSC.RDS")

# Formata tabela:
# Tabela 2:
NVincEscAreaUF_OSC %>%
  select(Agregacao:NomeArea, S_Soma_Vinculos_SemSup:SE_Per_Vinculos_Sup) %>%

  gt(locale = "pt-BR") %>%

  # Esta coluna não aparece nos dados, só serve para diferenciar as regiões
  cols_hide(c(Agregacao, OrdemArea)) %>%

  # Nomes amigáveis das Colunas
  cols_label(
    NomeArea = "Finalidade de atuação",
    S_Soma_Vinculos_SemSup = "N",
    S_Per_Vinculos_SemSup = "(%)",
    S_Soma_Vinculos_Sup = "N",
    S_Per_Vinculos_Sup = "(%)",
    SE_Soma_Vinculos_SemSup = "N",
    SE_Per_Vinculos_SemSup = "(%)",
    SE_Soma_Vinculos_Sup = "N",
    SE_Per_Vinculos_Sup = "(%)"
  ) %>%

  # Deixa o Nome das Colunas em negrito e centralizado.
  tab_style(
    style = cell_text(align = "center", weight = "bold"),
    locations = cells_column_labels()
  ) %>%

  # Formata os números da tabela
  # Inteiros:
  fmt_number(
    columns = c(S_Soma_Vinculos_SemSup, S_Soma_Vinculos_Sup,
                SE_Soma_Vinculos_SemSup, SE_Soma_Vinculos_Sup),
    sep_mark = ".",
    decimals = 0
  ) %>%

  # Decimais
  fmt_number(
    columns = c(S_Per_Vinculos_SemSup, S_Per_Vinculos_Sup,
                SE_Per_Vinculos_SemSup, SE_Per_Vinculos_Sup),
    sep_mark = ".",
    dec_mark = ",",
    decimals = 1
  ) %>%

  # Centraliza os dados das tabelas
  tab_style(
    style = cell_text(align = "center"),
    locations = cells_body(
      columns = !NomeArea )
  ) %>%

  # Torna as Áreas de Atuação mais destacadas
  tab_style(
    style = cell_text(indent = px(20)), # Intentação
    locations = cells_body(
      columns = NomeArea,
      rows = Agregacao ==  "SubArea")
  ) %>%
  
  tab_style(
    style = cell_text(weight = "bold"), # Subtotais (Areas) em negrito
    locations = cells_body(
      rows = Agregacao !=  "SubArea")
  ) %>%

  # Cria grupos de variáveis (spanners)

  # Sul
  tab_spanner(
    label = "Sem nível superior",
    columns = c(S_Soma_Vinculos_SemSup, S_Per_Vinculos_SemSup),
    id = "span_S_SemSup"
  ) %>%

  tab_spanner(
    label = "Com nível superior",
    columns = c(S_Soma_Vinculos_Sup, S_Per_Vinculos_Sup),
    id = "span_S_Sup"
  ) %>%

  tab_spanner(
    label = "Sul",
    spanners  = c("span_S_SemSup", "span_S_Sup")
  ) %>%

  # Sudeste
  tab_spanner(
    label = "Sem nível superior",
    columns = c(SE_Soma_Vinculos_SemSup, SE_Per_Vinculos_SemSup),
    id = "span_SE_SemSup"
  ) %>%

  tab_spanner(
    label = "Com nível superior",
    columns = c(SE_Soma_Vinculos_Sup, SE_Per_Vinculos_Sup),
    id = "span_SE_Sup"
  ) %>%

  tab_spanner(
    label = "Sudeste",
    spanners  = c("span_SE_SemSup", "span_SE_Sup")
  )  %>%
  # Coloca linha separando Spanners
  tab_style(
    style = cell_borders(
      sides = c("right"),
      style = "dashed",
      weight = px(1)),
    locations = cells_body(
      columns = c(S_Per_Vinculos_Sup, SE_Per_Vinculos_Sup)
    )
  ) %>% 
  
  # Fonte dos dados
  tab_source_note(
    source_note = md("**Nota:** Dados atualizados até Fevereiro 2025.<br>
                     **Fonte:** Mapa das Organizações da Sociedade Civil.<br>
                     Elaboração do IPEA.")
  )



```


&nbsp;

*Gráfico 9.1 - Pessoal ocupado com nível superior por região e área* 


```{r plot NVincEscAreaReg_OSC, fig.height = 5, fig.width = 7, echo=FALSE, warning=FALSE, message=FALSE}

NVincEscAreaReg_OSC <- readRDS("tables/NVincEscAreaReg_OSC.RDS")

# Gráfico
NVincEscAreaReg_OSC %>%
  ggplot(aes(x = tx_area_atuacao, y = Per_Sup, fill = UF_Regiao)) +
  geom_bar(stat="identity", color="black", position=position_dodge())+
  theme_minimal() +
  scale_y_continuous(labels = scales::percent) +
  scale_x_discrete(labels = label_wrap(25)) +
  ylim(0, 0.7) + 
  geom_text(
    aes(
      label = format(round(Per_Sup * 100, 1), big.mark = ".",
                     decimal.mark = ",",
                     scientific = FALSE),
      y = Per_Sup
    ),
    position = position_dodge(width=0.9),
    vjust=0.25,
    hjust = -0.3,
    angle = 90) +
  theme(
    legend.title = element_blank(),
    axis.title.x = element_blank(),
    axis.text.x = element_text(angle = 45, hjust=1),
    axis.title.y = element_blank()
    )


```



&nbsp;

*Gráfico 9.2 - Pessoal ocupado com nível superior área (BR)* 


```{r plot NVincSupBR, fig.height = 4, fig.width = 7, echo=FALSE, warning=FALSE, message=FALSE}

NVincSupBR <- readRDS("tables/NVincSupBR.RDS")

# Gráfico
NVincSupBR %>%
  ggplot(aes(x = tx_area_atuacao, y = Per_Sup)) +
  geom_bar(stat="identity", color="black", fill = "blue",
           position=position_dodge())+
  theme_minimal() +
  ylim(0, 0.65) +
  scale_y_continuous(labels = scales::percent) +
  scale_x_discrete(labels = label_wrap(25)) +
  geom_text(
    aes(
      label = format(round(Per_Sup * 100, 1), big.mark = ".",
                     decimal.mark = ",",
                     scientific = FALSE),
      y = Per_Sup
    ),
    position = position_dodge(width=0.9),
    vjust= -0.25) +
  theme(
    legend.title = element_blank(),
    axis.title.x = element_blank(),
    axis.text.x = element_text(angle = 45, hjust=1),
    axis.title.y = element_blank()
  )

```

