# Remuneração do Pessoal Ocupado {#cap-remuneracao}

```{r setup cap remuneracao, echo=FALSE, warning=FALSE, message=FALSE}
library(gt)
library(tidyverse)
library(ggplot2)
library(scales)
```

Esta seção apresenta dados sobre a remuneração do pessoal ocupado assalariado.

&nbsp;

*Tabela 10.1 - Remuneração por área e subarea de atuação* 

```{r table MedRemAreaSubArea_OSC, echo=FALSE, warning=FALSE}

MedRemAreaSubArea_OSC <- readRDS("tables/MedRemAreaSubArea_OSC.RDS")

# Tabela Inteira:
MedRemAreaSubArea_OSC %>%
  gt(locale = "pt-BR") %>%

  # Esta coluna não aparece nos dados, só serve para diferenciar as regiões
  cols_hide(c(Agregacao, OrdemArea)) %>%

  # Nomes amigáveis das Colunas
  cols_label(
    NomeAreaSubArea = "Finalidade de atuação",
    media_salarial = "R$ 1,00 corrente",
    media_salarialSM = "Salários Mínimos",
    Soma_Vinculos = "N",
    Per_Vinculos = "(%)"
  ) %>%

  # Deixa o Nome das Colunas em negrito e centralizado.
  tab_style(
    style = cell_text(align = "center", weight = "bold"),
    locations = cells_column_labels()
  ) %>%

  # Formata os números da tabela
  # Inteiros:
  fmt_number(
    columns = c(media_salarial, Soma_Vinculos),
    sep_mark = ".",
    decimals = 0
  ) %>%

  # Decimais
  fmt_number(
    columns = c(media_salarialSM, Per_Vinculos),
    sep_mark = ".",
    dec_mark = ",",
    decimals = 1
  ) %>%

  # Centraliza os dados das tabelas
  tab_style(
    style = cell_text(align = "center"),
    locations = cells_body(
      columns = !NomeAreaSubArea )
  ) %>%

  # Torna as Áreas de Atuação mais destacadas
  tab_style(
    style = cell_text(indent = px(20)), # Intentação
    locations = cells_body(
      columns = NomeAreaSubArea,
      rows = Agregacao ==  "SubArea")
  ) %>%
  
  tab_style(
    style = cell_text(weight = "bold"), # Subtotais (Areas) em negrito
    locations = cells_body(
      rows = Agregacao !=  "SubArea")
  ) %>%

  # Cria grupos de variáveis (spanners)

  tab_spanner(
    label = "Salário Médio Mensal",
    columns = c(media_salarial, media_salarialSM),
    id = "span_N_SemSup"
  ) %>%

  tab_spanner(
    label = "Número de Vínculos",
    columns = c(Soma_Vinculos, Per_Vinculos),
    id = "span_N_Sup"
  ) %>%

  # Coloca linha separando Spanners
  tab_style(
    style = cell_borders(
      sides = c("right"),
      style = "dashed",
      weight = px(1)),
    locations = cells_body(
      columns = c(media_salarialSM)
    )
  ) %>% 
  
  # Fonte dos dados
  tab_source_note(
    source_note = md("**Nota:** Dados atualizados até Fevereiro 2025.<br>
                     **Fonte:** Mapa das Organizações da Sociedade Civil.<br>
                     Elaboração do IPEA.")
  )


```


&nbsp;

*Gráfico 10.1 - Remuneração por área de atuação* 

```{r plot grafMedRemAreaSubArea_OSC, fig.height = 4, fig.width = 7, echo=FALSE, warning=FALSE, message=FALSE}

grafMedRemAreaSubArea_OSC <- readRDS("tables/grafMedRemAreaSubArea_OSC.RDS")

# Gráficos:
# Gráfico
grafMedRemAreaSubArea_OSC %>%
  dplyr::filter(NomeAreaSubArea != "Associações patronais e profissionais") %>%
  ggplot(aes(x = NomeAreaSubArea, y = media_salarial)) +
  geom_bar(stat="identity", color="black", position=position_dodge(),
           fill = "blue")+
  theme_minimal() +
  scale_x_discrete(labels = label_wrap(25)) +
  ylim(0, 6500) +
  geom_text(
    aes(
      label = paste("R$",
                    format(round(media_salarial, 0), big.mark = ".",
                           decimal.mark = ",",
                           scientific = FALSE)),
      y = media_salarial
    ),
    vjust = -0.25
  ) +

  geom_point(aes(y = media_salarialSM * 1500), color = "red", size = 3) +
  geom_label(
    aes(
      y = media_salarialSM * 1500,
      label = format(round(media_salarialSM, 1),
                     big.mark = ".",
                     decimal.mark = ",",
                     scientific = FALSE)
    ),
    fill = "pink",
    label.size = 0,
    position = position_dodge(width=0.9),
    vjust = 0.25,
    hjust = -0.2) +

  scale_y_continuous(
    labels = function(x) format(x, big.mark = ".",
                                decimal.mark = ",",
                                scientific = FALSE),
    # Features of the first axis
    name = "Remumeração (R$)",

    # Add a second axis and specify its features
    sec.axis = sec_axis(~./1500, name="Salários Mínimos")
  ) +

  theme(
    legend.title = element_blank(),
    axis.title.x = element_blank(),
    axis.text.x = element_text(angle = 30, hjust=1)
  )




```


&nbsp;

*Tabela 10.2 - Escolaridade dos vínculos, por Grande Região e UF* 


```{r table MedRemRegUF_OSC, echo=FALSE, warning=FALSE}

MedRemRegUF_OSC <- readRDS("tables/MedRemRegUF_OSC.RDS")

# Formata tabela:
# Tabela Inteira:
MedRemRegUF_OSC %>%
  gt(locale = "pt-BR") %>%

  # Esta coluna não aparece nos dados, só serve para diferenciar as regiões
  cols_hide(c(Agregacao, UF_Ordem)) %>%

  # Nomes amigáveis das Colunas
  cols_label(
    NomeRegUF = "Região geográfica",
    media_salarial = "R$ 1,00 corrente",
    media_salarialSM = "Salários Mínimos",
    Soma_Vinculos = "N",
    Per_Vinculos = "(%)"
  ) %>%

  # Deixa o Nome das Colunas em negrito e centralizado.
  tab_style(
    style = cell_text(align = "center", weight = "bold"),
    locations = cells_column_labels()
  ) %>%

  # Formata os números da tabela
  # Inteiros:
  fmt_number(
    columns = c(media_salarial, Soma_Vinculos),
    sep_mark = ".",
    decimals = 0
  ) %>%

  # Decimais
  fmt_number(
    columns = c(media_salarialSM, Per_Vinculos),
    sep_mark = ".",
    dec_mark = ",",
    decimals = 1
  ) %>%

  # Centraliza os dados das tabelas
  tab_style(
    style = cell_text(align = "center"),
    locations = cells_body(
      columns = !NomeRegUF )
  ) %>%

  # Torna as UFs mais destacadas
  tab_style(
    style = cell_text(indent = px(20)), # Intentação
    locations = cells_body(
      columns = NomeRegUF,
      rows = Agregacao ==  "UF")
  ) %>%
  
  tab_style(
    style = cell_text(weight = "bold"), # Subtotais (regiões) em negrito
    locations = cells_body(
      rows = Agregacao !=  "UF")
  ) %>%

  # Cria grupos de variáveis (spanners)
  tab_spanner(
    label = "Salário Médio Mensal",
    columns = c(media_salarial, media_salarialSM),
    id = "span_N_SemSup"
  ) %>%

  tab_spanner(
    label = "Número de Vínculos",
    columns = c(Soma_Vinculos, Per_Vinculos),
    id = "span_N_Sup"
  ) %>%

  # Coloca linha separando Spanners
  tab_style(
    style = cell_borders(
      sides = c("right"),
      style = "dashed",
      weight = px(1)),
    locations = cells_body(
      columns = c(media_salarialSM)
    )
  ) %>% 
  
  # Fonte dos dados
  tab_source_note(
    source_note = md("**Nota:** Dados atualizados até Fevereiro 2025.<br>
                     **Fonte:** Mapa das Organizações da Sociedade Civil.<br>
                     Elaboração do IPEA.")
  )


```



&nbsp;

*Gráfico 10.2 - Remuneração por UF* 

```{r plot grafMedRemReg_OSC, echo=FALSE, warning=FALSE, message=FALSE}

MedRemRegUF_OSC <- readRDS("tables/MedRemRegUF_OSC.RDS")


grafMedRemReg_OSC <- MedRemRegUF_OSC %>%
  dplyr::filter(Agregacao == "Regiao")

# Gráficos:
# Gráfico
grafMedRemReg_OSC %>%
  ggplot(aes(x = NomeRegUF, y = media_salarial)) +
  geom_bar(stat="identity", color="black", position=position_dodge(),
           fill = "blue") +
  theme_minimal() +
  ylim(0, 6000) +
  geom_text(
    aes(
      label = paste("R$",
                    format(round(media_salarial, 0), big.mark = ".",
                           decimal.mark = ",",
                           scientific = FALSE)),
      y = media_salarial
    ),
    vjust = -0.25
  ) +

  scale_y_continuous(
    labels = function(x) format(x, big.mark = ".",
                                decimal.mark = ",",
                                scientific = FALSE),
    # Features of the first axis
    name = "Remumeração (R$)",

    # Add a second axis and specify its features
    sec.axis = sec_axis(~./1400, name = "Salários Mínimos")
  ) +

  geom_point(aes(y = media_salarialSM * 1400), color = "red", size = 3) +
  geom_label(
    aes(
      y = media_salarialSM * 1400,
      label = format(round(media_salarialSM, 1),
                     big.mark = ".",
                     decimal.mark = ",",
                     scientific = FALSE)
    ),
    fill = "pink",
    label.size = 0,
    position = position_dodge(width=0.9),
    vjust = 0.25,
    hjust = -0.2) +

  theme(
    legend.title = element_blank(),
    axis.title.x = element_blank()
  )




```



&nbsp;

*Gráfico 10.3 - Remuneração por UF em Reais e Salários Mínimos* 

```{r plot MedRemRegUF_OSC, fig.height = 7, fig.width = 7, echo=FALSE, warning=FALSE, message=FALSE}

MedRemRegUF_OSC <- readRDS("tables/MedRemRegUF_OSC.RDS")

# Gráficos:
MedRemRegUF_OSC %>%
  mutate(NomeRegUF = fct_reorder(NomeRegUF, UF_Ordem, .desc = TRUE)) %>%
  ggplot(aes(y = NomeRegUF, x = media_salarial, fill = Agregacao)) +
  geom_col() +
  theme_minimal() +
  scale_x_continuous(
    labels = function(x) format(x, big.mark = ".",
                                decimal.mark = ",",
                                scientific = FALSE)
    ) +
  geom_text(
    aes(
      label = paste("R$",
                    format(round(media_salarial, 0), big.mark = ".",
                           decimal.mark = ",",
                           scientific = FALSE)),
      x = media_salarial
    ),
    hjust = -0.25,
    size = 3
  ) +
  xlim(0, 8500) +
  xlab("Remuneração (R$)") +
  geom_label(
    aes(
      x = media_salarialSM * 800,
      label = format(round(media_salarialSM, 1),
                     big.mark = ".",
                     decimal.mark = ",",
                     scientific = FALSE)
    ),
    fill = "pink",
    label.size = 0,
    position = position_dodge(width=0.9),
    size = 2.5) +

  theme(
    legend.title = element_blank(),
    axis.title.y = element_blank()
  )



```


&nbsp;

*Tabela 10.3 - Escolaridade dos vínculos, por Grande Região e UF* 


```{r table MedRemSexAreaSubArea_OSC, echo=FALSE, warning=FALSE}

MedRemSexAreaSubArea_OSC <- readRDS("tables/MedRemSexAreaSubArea_OSC.RDS")

# Formata tabela:
MedRemSexAreaSubArea_OSC %>%
  gt(locale = "pt-BR") %>%

  # Esta coluna não aparece nos dados, só serve para diferenciar as regiões
  cols_hide(c(Agregacao, OrdemArea,
              Soma_Vinculos_F, Soma_Vinculos_M,
              Per_Vinculos_F, Per_Vinculos_M)) %>%

  # Nomes amigáveis das Colunas
  cols_label(
    NomeAreaSubArea = "Finalidade de atuação",
    media_salarial_F = html("R$ 1,00 corrente<br>(Mulher)"),
    media_salarial_M = html("R$ 1,00 corrente<br>(Homem)"),
    media_salarialSM_F = html("Salários Mínimos<br>(Mulher)"),
    media_salarialSM_M = html("Salários Mínimos<br>(Homem)")
  ) %>%

  # Deixa o Nome das Colunas em negrito e centralizado.
  tab_style(
    style = cell_text(align = "center", weight = "bold"),
    locations = cells_column_labels()
  ) %>%

  # Formata os números da tabela
  # Inteiros:
  # fmt_number(
  #   columns = c(media_salarial, Soma_Vinculos),
  #   sep_mark = ".",
  #   decimals = 0
  # ) %>%

  # Decimais
  fmt_number(
    columns = c(media_salarial_F, media_salarial_M,
                media_salarialSM_F, media_salarialSM_M),
    sep_mark = ".",
    dec_mark = ",",
    decimals = 1
  ) %>%

  # Centraliza os dados das tabelas
  tab_style(
    style = cell_text(align = "center"),
    locations = cells_body(
      columns = !NomeAreaSubArea )
  ) %>%

  # Torna as Áreas de Atuação mais destacadas
  tab_style(
    style = cell_text(indent = px(20)), # Intentação
    locations = cells_body(
      columns = NomeAreaSubArea,
      rows = Agregacao ==  "SubArea")
  ) %>%
  
  tab_style(
    style = cell_text(weight = "bold"), # Subtotais (Areas) em negrito
    locations = cells_body(
      rows = Agregacao !=  "SubArea")
  ) %>%

  # Cria grupos de variáveis (spanners)

  tab_spanner(
    label = "Salário Médio Mensal",
    columns = c(media_salarial_F, media_salarial_M)
  ) %>%

  tab_spanner(
    label = "Salários Mínimos",
    columns = c(media_salarialSM_F, media_salarialSM_M)
  ) %>% 
  
  # Fonte dos dados
  tab_source_note(
    source_note = md("**Nota:** Dados atualizados até Fevereiro 2025.<br>
                     **Fonte:** Mapa das Organizações da Sociedade Civil.<br>
                     Elaboração do IPEA.")
  )


```



&nbsp;

*Gráfico 10.4 - Remuneração por gênero e área de atuação* 

```{r plot MedRemSexAreaSubArea_OSC, fig.height = 4, fig.width = 7, echo=FALSE, warning=FALSE}

MedRemSexAreaSubArea_OSC <- readRDS("tables/MedRemSexAreaSubArea_OSC.RDS")

# Gráficos:
MedRemSexAreaSubArea_OSC %>%
  dplyr::filter(NomeAreaSubArea != "Associações patronais e profissionais",
                Agregacao == "Area") %>%
  select(Agregacao, OrdemArea, NomeAreaSubArea, media_salarialSM_F,
         media_salarialSM_M) %>%
  gather("genero", "SMs", media_salarialSM_F:media_salarialSM_M) %>%
  mutate(genero = ifelse(genero == "media_salarialSM_F", "Mulher", "Homem")) %>%
  ggplot(aes(x = NomeAreaSubArea, y = SMs, group = genero, fill = genero)) +
  geom_bar(stat="identity", color="black", position=position_dodge()) +
  scale_fill_manual(values = c("blue1", "purple")) +
  theme_minimal() +
  ylab("Salários Mínimos") + 
  scale_x_discrete(labels = label_wrap(25)) +
  ylim(0, 6) +
  geom_text(
    aes(
      label = format(round(SMs, 1), big.mark = ".",
                     decimal.mark = ",",
                     scientific = FALSE),
      y = SMs
    ),
    vjust = -0.4,
    hjust = 0.5,
    position = position_dodge(width = 1)
  ) +

  theme(
    legend.title = element_blank(),
    axis.title.x = element_blank(),
    axis.text.x = element_text(angle = 30, hjust=1)
  )



```


&nbsp;

*Tabela 10.4 - Remuneração por escolaridade, área e subárea de atuação* 


```{r table MedRemEscAreaSubArea_OSC, echo=FALSE, warning=FALSE}

MedRemEscAreaSubArea_OSC <- readRDS("tables/MedRemEscAreaSubArea_OSC.RDS")

# Formata tabela:
MedRemEscAreaSubArea_OSC %>%
  gt(locale = "pt-BR") %>%

  # Esta coluna não aparece nos dados, só serve para diferenciar as regiões
  cols_hide(c(Agregacao, OrdemArea,
              Soma_Vinculos_Sup, Soma_Vinculos_SemSup,
              Per_Vinculos_Sup, Per_Vinculos_SemSup)) %>%

  # Nomes amigáveis das Colunas
  cols_label(
    NomeAreaSubArea = "Finalidade de atuação",
    media_salarial_Sup = html("R$ 1,00 corrente<br>(Com Nível Superior)"),
    media_salarial_SemSup = html("R$ 1,00 corrente<br>(Sem Nível Superior)"),
    media_salarialSM_Sup = html("Salários Mínimos<br>(Com Nível Superior)"),
    media_salarialSM_SemSup = html("Salários Mínimos<br>(Sem Nível Superior)")
  ) %>%

  # Deixa o Nome das Colunas em negrito e centralizado.
  tab_style(
    style = cell_text(align = "center", weight = "bold"),
    locations = cells_column_labels()
  ) %>%

  # Formata os números da tabela
  # Inteiros:
  # fmt_number(
  #   columns = c(media_salarial, Soma_Vinculos),
  #   sep_mark = ".",
  #   decimals = 0
  # ) %>%

  # Decimais
  fmt_number(
    columns = c(media_salarial_Sup, media_salarial_SemSup,
                media_salarialSM_Sup, media_salarialSM_SemSup),
    sep_mark = ".",
    dec_mark = ",",
    decimals = 1
  ) %>%

  # Centraliza os dados das tabelas
  tab_style(
    style = cell_text(align = "center"),
    locations = cells_body(
      columns = !NomeAreaSubArea )
  ) %>%

  # Torna as Áreas de Atuação mais destacadas
  tab_style(
    style = cell_text(indent = px(20)), # Intentação
    locations = cells_body(
      columns = NomeAreaSubArea,
      rows = Agregacao ==  "SubArea")
  ) %>%
  
  tab_style(
    style = cell_text(weight = "bold"), # Subtotais (Areas) em negrito
    locations = cells_body(
      rows = Agregacao !=  "SubArea")
  ) %>%

  # Cria grupos de variáveis (spanners)

  tab_spanner(
    label = "Salário Médio Mensal",
    columns = c(media_salarial_Sup, media_salarial_SemSup)
  ) %>%

  tab_spanner(
    label = "Salários Mínimos",
    columns = c(media_salarialSM_Sup, media_salarialSM_SemSup)
  ) %>% 
  
  # Fonte dos dados
  tab_source_note(
    source_note = md("**Nota:** Dados atualizados até Fevereiro 2025.<br>
                     **Fonte:** Mapa das Organizações da Sociedade Civil.<br>
                     Elaboração do IPEA.")
  )


```


&nbsp;

*Gráfico 10.5 - Remuneração por escolaridade e área de atuação* 

```{r plot MedRemEscAreaSubArea_OSC, fig.height = 4, fig.width = 7, echo=FALSE, warning=FALSE}

MedRemEscAreaSubArea_OSC <- readRDS("tables/MedRemEscAreaSubArea_OSC.RDS")

# Gráficos:
MedRemEscAreaSubArea_OSC %>%
  dplyr::filter(NomeAreaSubArea != "Associações patronais e profissionais",
                Agregacao == "Area") %>%
  select(Agregacao, OrdemArea, NomeAreaSubArea, media_salarialSM_Sup,
         media_salarialSM_SemSup) %>%
  gather("EnsinoSup", "SMs", media_salarialSM_Sup:media_salarialSM_SemSup) %>%
  mutate(EnsinoSup = ifelse(EnsinoSup == "media_salarialSM_Sup",
                         "Com ensino superior",
                         "Sem ensino superior")) %>%
  ggplot(aes(x = NomeAreaSubArea, y = SMs, group = EnsinoSup, fill = EnsinoSup)) +
  geom_bar(stat="identity", color="black", position=position_dodge()) +
  scale_fill_manual(values = c("blue1", "purple")) +
  theme_minimal() +
  ylab("Salários Mínimos") + 
  scale_x_discrete(labels = label_wrap(25)) +
  ylim(0, 8) +
  geom_text(
    aes(
      label = format(round(SMs, 1), big.mark = ".",
                     decimal.mark = ",",
                     scientific = FALSE),
      y = SMs
    ),
    vjust = -0.4,
    hjust = 0.5,
    position = position_dodge(width = 1)
  ) +

  theme(
    legend.title = element_blank(),
    axis.title.x = element_blank(),
    axis.text.x = element_text(angle = 35, hjust=1)
  )



```



&nbsp;

*Tabela 10.5 - Remuneração por raça, área e subárea de atuação* 


```{r table MedRemRacaAreaSubArea_OSC, echo=FALSE, warning=FALSE}

MedRemRacaAreaSubArea_OSC <- readRDS("tables/MedRemRacaAreaSubArea_OSC.RDS")

# Formata tabela:
MedRemRacaAreaSubArea_OSC %>%
  gt(locale = "pt-BR") %>%

  # Esta coluna não aparece nos dados, só serve para diferenciar as regiões
  cols_hide(c(Agregacao, OrdemArea,
              Soma_Vinculos_branco, Soma_Vinculos_nbranco,
              Per_Vinculos_branco, Per_Vinculos_nbranco)) %>%

  # Nomes amigáveis das Colunas
  cols_label(
    NomeAreaSubArea = "Finalidade de atuação",
    media_salarial_branco = html("R$ 1,00 corrente<br>(Brancos)"),
    media_salarial_nbranco = html("R$ 1,00 corrente<br>(Não Brancos)"),
    media_salarialSM_branco = html("Salários Mínimos<br>(Brancos)"),
    media_salarialSM_nbranco = html("Salários Mínimos<br>(Não Brancos)")
  ) %>%

  # Deixa o Nome das Colunas em negrito e centralizado.
  tab_style(
    style = cell_text(align = "center", weight = "bold"),
    locations = cells_column_labels()
  ) %>%

  # Formata os números da tabela
  # Inteiros:
  # fmt_number(
  #   columns = c(media_salarial, Soma_Vinculos),
  #   sep_mark = ".",
  #   decimals = 0
  # ) %>%

  # Decimais
  fmt_number(
    columns = c(media_salarial_branco, media_salarial_nbranco,
                media_salarialSM_branco, media_salarialSM_nbranco),
    sep_mark = ".",
    dec_mark = ",",
    decimals = 1
  ) %>%

  # Centraliza os dados das tabelas
  tab_style(
    style = cell_text(align = "center"),
    locations = cells_body(
      columns = !NomeAreaSubArea )
  ) %>%

  # Torna as Áreas de Atuação mais destacadas
  tab_style(
    style = cell_text(indent = px(20)), # Intentação
    locations = cells_body(
      columns = NomeAreaSubArea,
      rows = Agregacao ==  "SubArea")
  ) %>%
  
  tab_style(
    style = cell_text(weight = "bold"), # Subtotais (Areas) em negrito
    locations = cells_body(
      rows = Agregacao !=  "SubArea")
  ) %>%

  # Cria grupos de variáveis (spanners)

  tab_spanner(
    label = "Salário Médio Mensal",
    columns = c(media_salarial_branco, media_salarial_nbranco)
  ) %>%

  tab_spanner(
    label = "Salários Mínimos",
    columns = c(media_salarialSM_branco, media_salarialSM_nbranco)
  ) %>% 
  
  # Fonte dos dados
  tab_source_note(
    source_note = md("**Nota:** Dados atualizados até Fevereiro 2025.<br>
                     **Fonte:** Mapa das Organizações da Sociedade Civil.<br>
                     Elaboração do IPEA.")
  )


```


&nbsp;

*Gráfico 10.6 - Remuneração por raça e área de atuação* 

```{r plot MedRemRacaAreaSubArea_OSC, fig.height = 4, fig.width = 7, echo=FALSE, warning=FALSE}

MedRemRacaAreaSubArea_OSC <- readRDS("tables/MedRemRacaAreaSubArea_OSC.RDS")

# Gráficos:
MedRemRacaAreaSubArea_OSC %>%
  dplyr::filter(NomeAreaSubArea != "Associações patronais e profissionais",
                Agregacao == "Area") %>%
  select(Agregacao, OrdemArea, NomeAreaSubArea, media_salarialSM_branco,
         media_salarialSM_nbranco) %>%
  gather("Raca", "SMs", media_salarialSM_branco:media_salarialSM_nbranco) %>%
  mutate(Raca = ifelse(Raca == "media_salarialSM_branco",
                            "Brancos",
                            "Não Brancos")) %>%
  ggplot(aes(x = NomeAreaSubArea, y = SMs, group = Raca, fill = Raca)) +
  geom_bar(stat="identity", color="black", position=position_dodge()) +
  scale_fill_manual(values = c("lightgreen", "pink")) +
  theme_minimal() +
  scale_x_discrete(labels = label_wrap(25)) +
  ylim(0, 7) +
  geom_text(
    aes(
      label = format(round(SMs, 1), big.mark = ".",
                     decimal.mark = ",",
                     scientific = FALSE),
      y = SMs
    ),
    vjust = -0.4,
    hjust = 0.5,
    position = position_dodge(width = 1)
  ) +

  theme(
    legend.title = element_blank(),
    axis.title.x = element_blank(),
    axis.text.x = element_text(angle = 45, hjust=1)
  )



```



&nbsp;

*Gráfico 10.7 - Remuneração por raça e escolaridade* 

```{r plot MedRemRacaEsc_OSC, echo=FALSE, warning=FALSE}

MedRemRacaEsc_OSC <- readRDS("tables/MedRemRacaEsc_OSC.RDS")

# Gráficos:
MedRemRacaEsc_OSC %>%
  ggplot(aes(x = raca, y = media_salarial, group = escolaridade, fill = escolaridade)) +
  geom_bar(stat="identity", color="black", position=position_dodge()) +
  scale_fill_manual(values = c("blue1", "purple")) +
  theme_minimal() +
  ylab("Salários Mínimos") + 
  ylim(0, 9000) +
  geom_text(
    aes(
      label = format(round(media_salarial, 0), big.mark = ".",
                     decimal.mark = ",",
                     scientific = FALSE),
      y = media_salarial
    ),
    vjust = -0.4,
    hjust = 0.5,
    position = position_dodge(width = 1)
  ) +

  theme(
    legend.title = element_blank(),
    axis.title.x = element_blank(),
  )

```

&nbsp;

*Tabela 10.6 - Remuneração por Região, UF, área e subarea de atuação* 


```{r table MedRemRegUFAreaSubArea_OSC, echo=FALSE, warning=FALSE}

MedRemRegUFAreaSubArea_OSC <- readRDS("tables/MedRemRegUFAreaSubArea_OSC.RDS")

# Formata tabela:
MedRemRegUFAreaSubArea_OSC %>%
  gt(locale = "pt-BR") %>%

  # Esta coluna não aparece nos dados, só serve para diferenciar as regiões
  cols_hide(c(Agregacao, OrdemArea,
              Soma_Vinculos_BR, Soma_Vinculos_N, Soma_Vinculos_NE,
              Soma_Vinculos_S, Soma_Vinculos_SE, Soma_Vinculos_CO)) %>%

  # Nomes amigáveis das Colunas
  cols_label(
    NomeAreaSubArea = "Finalidade de atuação",
    media_salarial_BR = "Brasil",
    media_salarial_N = "Norte",
    media_salarial_NE = "Nordeste",
    media_salarial_S = "Sul",
    media_salarial_SE = "Sudeste",
    media_salarial_CO = "Centro-Oeste"
    # media_salarial_F = html("R$ 1,00 corrente<br>(Mulher)"),
  ) %>%

  # Deixa o Nome das Colunas em negrito e centralizado.
  tab_style(
    style = cell_text(align = "center", weight = "bold"),
    locations = cells_column_labels()
  ) %>%

  # Formata os números da tabela
  # Inteiros:
  # fmt_number(
  #   columns = c(media_salarial, Soma_Vinculos),
  #   sep_mark = ".",
  #   decimals = 0
  # ) %>%

  # Decimais
  fmt_number(
    columns = c(media_salarial_BR, media_salarial_N, media_salarial_NE,
                media_salarial_S, media_salarial_SE, media_salarial_CO),
    sep_mark = ".",
    dec_mark = ",",
    decimals = 1
  ) %>%

  # Centraliza os dados das tabelas
  tab_style(
    style = cell_text(align = "center"),
    locations = cells_body(
      columns = !NomeAreaSubArea )
  ) %>%

  # Torna as Áreas de Atuação mais destacadas
  tab_style(
    style = cell_text(indent = px(20)), # Intentação
    locations = cells_body(
      columns = NomeAreaSubArea,
      rows = Agregacao ==  "SubArea")
  ) %>%
  
  tab_style(
    style = cell_text(weight = "bold"), # Subtotais (Areas) em negrito
    locations = cells_body(
      rows = Agregacao !=  "SubArea")
  ) %>%

  # Destaca os dados agregados
  tab_style(
    style = cell_text(weight = "bold"),
    locations = cells_body(
      columns = media_salarial_BR )
  ) %>%

  # Cria grupos de variáveis (spanners)

  tab_spanner(
    label = html("Salário médio mensal (salário mínimo)"),
    columns = c(media_salarial_BR, media_salarial_N, media_salarial_NE,
                media_salarial_S, media_salarial_SE, media_salarial_CO)
  ) %>% 
  
  # Fonte dos dados
  tab_source_note(
    source_note = md("**Nota:** Dados atualizados até Fevereiro 2025.<br>
                     **Fonte:** Mapa das Organizações da Sociedade Civil.<br>
                     Elaboração do IPEA.")
  )


```

