# Transferências de Recursos Públicos {#cap-transferenciasosc}

```{r setup cap transferenciasosc, echo=FALSE, warning=FALSE, message=FALSE}
library(gt)
library(tidyverse)
library(ggplot2)
library(scales)
countTable = 1
countplot = 1
```

Esta seção apresenta as transferências voluntárias de recursos públicos federais para as Organizações da Sociedade Civil (OSCs). Os recursos públicos destinados às OSCs são uma via para compreender melhor o espaço que as organizações ocupam em diferentes áreas de políticas, e, em termos mais amplos, nas políticas públicas estatais do país.


&nbsp;

*Tabela 11.`r countTable` - Transferência por Ano* 

```{r table TransAno_OSC, echo=FALSE, warning=FALSE}

countTable = countTable + 1
TransAno_OSC <- readRDS("tables/TransAno_OSC.RDS")

# Formata tabela:
TransAno_OSC %>%
  gt(locale = "pt-BR") %>%

  # Nomes amigáveis das Colunas
  cols_label(
    ano = "Ano",
    transPago_osc = html("Transferências para OSCs<br>(em milhões)"),
  ) %>%

  # Deixa o Nome das Colunas em negrito e centralizado.
  tab_style(
    style = cell_text(align = "center", weight = "bold"),
    locations = cells_column_labels()
  ) %>%

  # Formata os números da tabela
  # Inteiros:
  fmt_number(
    columns = c(transPago_osc),
    sep_mark = ".",
    decimals = 0
  ) %>%

  # Centraliza os dados das tabelas
  tab_style(
    style = cell_text(align = "center"),
    locations = cells_body(
      columns = !ano )
  ) %>% 
  
  # Fonte dos dados
  tab_source_note(
    source_note = md("**Nota:** Dados atualizados até Fevereiro 2025.<br>
                     **Fonte:** Mapa das Organizações da Sociedade Civil.<br>
                     Elaboração do IPEA.")
  )


```



&nbsp;

*Gráfico 11.`r countplot` -  Transferência por Ano* 


```{r plot TransAno_OSC, echo=FALSE, warning=FALSE, message=FALSE}

countplot <- countplot + 1
TransAno_OSC <- readRDS("tables/TransAno_OSC.RDS")

# Gráfico
TransAno_OSC %>%
  ggplot(aes(x = ano, y = transPago_osc)) +
  geom_bar(stat="identity", color="black", position=position_dodge(),
           fill = "lightblue")+
  theme_classic() +
  scale_y_continuous(
    labels = function(x) format(x, big.mark = ".",
                                decimal.mark = ",",
                                scientific = FALSE)
    ) +

  scale_x_continuous(breaks = unique(TransAno_OSC$ano)) +
  
  ylab("Tranferências (em milhões)") + 

  theme(
    axis.title.x = element_blank(),
    axis.text.x = element_text(angle = 90, hjust=1)
  )

```


<!-- &nbsp; -->

<!-- *Tabela 11.`r countTable` - Transferências por Função Orçamentária por Ano*  -->

<!-- ```{r table TransFuncOrAno_OSC, echo=FALSE, warning=FALSE} -->

<!-- countTable = countTable + 1 -->
<!-- TransFuncOrAno_OSC <- readRDS("tables/TransFuncOrAno_OSC.RDS") -->

<!-- # Formata tabela: -->
<!-- TransFuncOrAno_OSC %>% -->
<!--   gt(locale = "pt-BR") %>% -->

<!--   # Esta coluna não aparece nos dados, só serve para diferenciar as regiões -->
<!--   cols_hide(c(FuncOr)) %>% -->

<!--   # Coloca o valor missing de crescimento no primeiro ano em formato amigável -->
<!--   sub_missing( -->
<!--     missing_text = "-" -->
<!--   ) %>% -->

<!--   # Nomes amigáveis das Colunas -->
<!--   cols_label( -->
<!--     FuncaDesc = html("Função<br>Orçamentária") -->
<!--   ) %>% -->

<!--   # Deixa o Nome das Colunas em negrito e centralizado. -->
<!--   tab_style( -->
<!--     style = cell_text(align = "center", weight = "bold"), -->
<!--     locations = cells_column_labels() -->
<!--   ) %>% -->

<!--   # Formata os números da tabela -->
<!--   # Inteiros: -->
<!--   fmt_number( -->
<!--     columns = !FuncaDesc, -->
<!--     sep_mark = ".", -->
<!--     decimals = 0 -->
<!--   ) %>% -->

<!--   # Centraliza os dados das tabelas -->
<!--   tab_style( -->
<!--     style = cell_text(align = "center"), -->
<!--     locations = cells_body( -->
<!--       columns = !FuncaDesc ) -->
<!--   ) %>% -->

<!--   # Deixa o total em negrito -->
<!--   tab_style( -->
<!--     style = cell_text(weight = "bold"), -->
<!--     locations = cells_body( -->
<!--       rows = FuncaDesc == "Total") -->
<!--   ) %>%  -->

<!--   # Fonte dos dados -->
<!--   tab_source_note( -->
<!--     source_note = md("**Nota:** Dados atualizados até Fevereiro 2025.<br> -->
<!--                      **Fonte:** Mapa das Organizações da Sociedade Civil.<br> -->
<!--                      Elaboração do IPEA.") -->
<!--   ) -->

<!-- rm(TransFuncOrAno_OSC) -->

<!-- ``` -->



<!-- &nbsp; -->

<!-- *Gráfico 11.`r countplot` - Transferências por Função Orçamentária*  -->


<!-- ```{r plot TransFuncOr_OSC, echo=FALSE, warning=FALSE, message=FALSE} -->

<!-- countplot <- countplot + 1 -->
<!-- TransFuncOr_OSC <- readRDS("tables/TransFuncOr_OSC.RDS") -->

<!-- # Gráfico -->
<!-- TransFuncOr_OSC %>% -->
<!--   ggplot(aes(x = FuncaDesc, y = transPago_osc)) + -->
<!--   geom_bar(stat="identity", color="black", position=position_dodge(), -->
<!--            fill = "blue")+ -->
<!--   theme_classic() + -->
<!--   scale_y_continuous( -->
<!--     labels = function(x) format(x, big.mark = ".", -->
<!--                                 decimal.mark = ",", -->
<!--                                 scientific = FALSE) -->
<!--   ) + -->
<!--   theme( -->
<!--     axis.title.x = element_blank(), -->
<!--     axis.title.y = element_blank(), -->
<!--     axis.text.x = element_text(angle = 90, hjust=1) -->
<!--   ) -->

<!-- ``` -->


&nbsp;

*Tabela 11.`r countTable` - Transferências por Região e UF por Ano* 

```{r table TransRegUFAno_OSC, echo=FALSE, warning=FALSE}

countTable = countTable + 1
TransRegUFAno_OSC <- readRDS("tables/TransRegUFAno_OSC.RDS")

# Formata tabela:
TransRegUFAno_OSC %>%
  gt(locale = "pt-BR") %>%

  # Esta coluna não aparece nos dados, só serve para diferenciar as regiões
  cols_hide(c(Agregacao, UF_Ordem)) %>%

  # Coloca o valor missing de crescimento no primeiro ano em formato amigável
  sub_missing(
    missing_text = "-"
  ) %>%

  # Nomes amigáveis das Colunas
  cols_label(
    NomeRegUF = html("Região e UF")
  ) %>%

  # Deixa o Nome das Colunas em negrito e centralizado.
  tab_style(
    style = cell_text(align = "center", weight = "bold"),
    locations = cells_column_labels()
  ) %>%

  # Formata os números da tabela
  # Inteiros:
  fmt_number(
    columns = !NomeRegUF,
    sep_mark = ".",
    decimals = 1
  ) %>%

  # Centraliza os dados das tabelas
  tab_style(
    style = cell_text(align = "center"),
    locations = cells_body(
      columns = !NomeRegUF )
  ) %>%

  # Torna as UFs mais destacadas
  tab_style(
    style = cell_text(indent = px(20)), # Intentação
    locations = cells_body(
      columns = NomeRegUF,
      rows = Agregacao ==  "UF")
  ) %>%
  
  tab_style(
    style = cell_text(weight = "bold"), # Subtotais (regiões) em negrito
    locations = cells_body(
      rows = Agregacao !=  "UF")
  ) %>%
  
  # Fonte dos dados
  tab_source_note(
    source_note = md("**Nota:** Dados atualizados até Fevereiro 2025.<br>
                     **Fonte:** Mapa das Organizações da Sociedade Civil.<br>
                     Elaboração do IPEA.")
  )



```



&nbsp;

*Gráfico 11.`r countplot` - Transferências por Região* 


```{r plot grafTransReg_OSC, echo=FALSE, warning=FALSE, message=FALSE}

countplot <- countplot + 1
grafTransReg_OSC <- readRDS("tables/grafTransReg_OSC.RDS")

# Gráfico
grafTransReg_OSC %>%
  ggplot(aes(x = UF_Regiao, y = Per)) +
  geom_bar(stat="identity", color="black", position=position_dodge(),
           fill = "blue")+
  theme_classic() +
  scale_y_continuous(
    labels = scales::percent
  ) +
  theme(
    axis.title.x = element_blank(),
    axis.title.y = element_blank(),
  )


```


&nbsp;

*Gráfico 11.`r countplot` - Transferências por Região por Ano* 


```{r plot grafTransRegAno_OSC, echo=FALSE, warning=FALSE, message=FALSE}

countplot <- countplot + 1
grafTransRegAno_OSC <- readRDS("tables/grafTransRegAno_OSC.RDS")

# Gráfico
grafTransRegAno_OSC %>%
  ggplot(aes(y = transPago_osc, x = ano, group = UF_Regiao, color = UF_Regiao)) +
  geom_line(size = 1.2) +
  theme_classic() +
  ylab("Bilhões") +
  theme(
    legend.title = element_blank(),
    axis.title.x = element_blank(),
    panel.grid.major.y = element_line()
  )

```


&nbsp;

*Tabela 11.`r countTable` - Transferências por Área e Subárea de atuação por Ano* 

```{r table TransAreaSubAreaAno_OSC, echo=FALSE, warning=FALSE}

countTable = countTable + 1
TransAreaSubAreaAno_OSC <- readRDS("tables/TransAreaSubAreaAno_OSC.RDS")

# Formata tabela:
TransAreaSubAreaAno_OSC %>%
  gt(locale = "pt-BR") %>%

  # Esta coluna não aparece nos dados, só serve para diferenciar as regiões
  cols_hide(c(Agregacao, OrdemArea)) %>%

  # Coloca o valor missing de crescimento no primeiro ano em formato amigável
  sub_missing(
    missing_text = "-"
  ) %>%

  # Nomes amigáveis das Colunas
  cols_label(
    NomeAreaSubArea = html("Finalidade de atuação")
  ) %>%

  # Deixa o Nome das Colunas em negrito e centralizado.
  tab_style(
    style = cell_text(align = "center", weight = "bold"),
    locations = cells_column_labels()
  ) %>%

  # Formata os números da tabela
  # Inteiros:
  fmt_number(
    columns = !NomeAreaSubArea,
    sep_mark = ".",
    decimals = 1
  ) %>%

  # Centraliza os dados das tabelas
  tab_style(
    style = cell_text(align = "center"),
    locations = cells_body(
      columns = !NomeAreaSubArea )
  ) %>%

  # Torna as Áreas de Atuação mais destacadas
  tab_style(
    style = cell_text(indent = px(20)), # Intentação
    locations = cells_body(
      columns = NomeAreaSubArea,
      rows = Agregacao ==  "SubArea")
  ) %>%
  
  tab_style(
    style = cell_text(weight = "bold"), # Subtotais (Areas) em negrito
    locations = cells_body(
      rows = Agregacao !=  "SubArea")
  ) %>%
  
  # Fonte dos dados
  tab_source_note(
    source_note = md("**Nota:** Dados atualizados até Fevereiro 2025.<br>
                     **Fonte:** Mapa das Organizações da Sociedade Civil.<br>
                     Elaboração do IPEA.")
  )

rm(TransAreaSubAreaAno_OSC)



```


&nbsp;

*Gráfico 11.`r countplot` - Transferências por Area de Atuação por Ano* 


```{r plot grafTransAreaAno_OSC, echo=FALSE, warning=FALSE, message=FALSE}

countplot <- countplot + 1
grafTransAreaAno_OSC <- readRDS("tables/grafTransAreaAno_OSC.RDS")

# Gráfico
grafTransAreaAno_OSC %>%
  ggplot(aes(y = transPago_osc, x = ano, group = tx_area_atuacao,
             color = tx_area_atuacao)) +
  geom_line(size = 1.2) +
  theme_classic() +
  scale_x_continuous(breaks = unique(grafTransAreaAno_OSC$ano)) +
  ylab("Bilhões") +
  # scale_color_manual(labels = label_wrap(25)) +
  theme(
    legend.title = element_blank(),
    axis.title.x = element_blank(),
    panel.grid.major.y = element_line(),
    legend.position = "bottom"
  )

rm(grafTransAreaAno_OSC)



```


&nbsp;

*Tabela 11.`r countTable` - Transferências por porte e por Ano* 

```{r table TransPorteAno_OSC, echo=FALSE, warning=FALSE}

countTable = countTable + 1
TransPorteAno_OSC <- readRDS("tables/TransPorteAno_OSC.RDS")

# Formata tabela:
TransPorteAno_OSC %>%
  gt(locale = "pt-BR") %>%

  # Esta coluna não aparece nos dados, só serve para diferenciar as regiões
  cols_hide(c(OrdemPorte)) %>%

  # Coloca o valor missing de crescimento no primeiro ano em formato amigável
  sub_missing(
    missing_text = "-"
  ) %>%

  # Nomes amigáveis das Colunas
  cols_label(
    PorteOSC = html("Pessoal Ocupado")
  ) %>%

  # Deixa o Nome das Colunas em negrito e centralizado.
  tab_style(
    style = cell_text(align = "center", weight = "bold"),
    locations = cells_column_labels()
  ) %>%

  # Formata os números da tabela
  # Inteiros:
  fmt_number(
    columns = !PorteOSC,
    sep_mark = ".",
    decimals = 0
  ) %>%

  # Centraliza os dados das tabelas
  tab_style(
    style = cell_text(align = "center"),
    locations = cells_body(
      columns = !PorteOSC )
  ) %>%

  # Total em negrito
  tab_style(
    style = cell_text(weight = "bold"),
    locations = cells_body(
      rows = PorteOSC == "Total"
    )
  )

rm(TransPorteAno_OSC)


```



&nbsp;

*Tabela 11.`r countTable` - Transferências por porte e por Ano (porcentagem)* 

```{r table TransPerPorteAno_OSC, echo=FALSE, warning=FALSE}

countTable = countTable + 1
TransPerPorteAno_OSC <- readRDS("tables/TransPerPorteAno_OSC.RDS")

# Formata tabela:
TransPerPorteAno_OSC %>%
  gt(locale = "pt-BR") %>%

  # Esta coluna não aparece nos dados, só serve para diferenciar as regiões
  cols_hide(c(OrdemPorte)) %>%

  # Coloca o valor missing de crescimento no primeiro ano em formato amigável
  sub_missing(
    missing_text = "-"
  ) %>%

  # Nomes amigáveis das Colunas
  cols_label(
    PorteOSC = html("Pessoal Ocupado")
  ) %>%

  # Deixa o Nome das Colunas em negrito e centralizado.
  tab_style(
    style = cell_text(align = "center", weight = "bold"),
    locations = cells_column_labels()
  ) %>%

  # Formata os números da tabela
  # Inteiros:
  fmt_number(
    columns = !PorteOSC,
    sep_mark = ".",
    decimals = 1
  ) %>%
  
  # Inteiros (sem decimal no total)
  fmt_number(
    columns = !PorteOSC,
    rows = PorteOSC == "Total",
    sep_mark = ".",
    decimals = 0
  ) %>%

  # Centraliza os dados das tabelas
  tab_style(
    style = cell_text(align = "center"),
    locations = cells_body(
      columns = !PorteOSC )
  ) %>%

  # Total em negrito
  tab_style(
    style = cell_text(weight = "bold"),
    locations = cells_body(
      rows = PorteOSC == "Total"
    )
  ) %>% 
  
  # Fonte dos dados
  tab_source_note(
    source_note = md("**Nota:** Dados atualizados até Fevereiro 2025.<br>
                     **Fonte:** Mapa das Organizações da Sociedade Civil.<br>
                     Elaboração do IPEA.")
  )

rm(TransPerPorteAno_OSC)



```


&nbsp;

*Gráfico 11.`r countplot` - Transferências (percentuais) por Porte por Ano* 


```{r plot grafTransPorteAno_OSC, echo=FALSE, warning=FALSE, message=FALSE}

countplot <- countplot + 1
grafTransPorteAno_OSC <- readRDS("tables/grafTransPorteAno_OSC.RDS")

# Gráfico
grafTransPorteAno_OSC %>%
  ggplot(aes(y = Trans, x = ano, group = PorteOSC, color = PorteOSC)) +
  geom_line(size = 1.2) +
  theme_classic() +
  # scale_x_continuous(breaks = unique(grafTransPorteAno_OSC$ano)) +
  ylab("Milhões") +
  theme(
    legend.title = element_blank(),
    axis.title.x = element_blank(),
    panel.grid.major.y = element_line(),
    legend.position = "bottom"
  )

rm(grafTransPorteAno_OSC)

```


&nbsp;

*Tabela 11.`r countTable` - Transferências por Natureza Jurídica e por Ano* 

```{r table TransNatJurAno_OSC, echo=FALSE, warning=FALSE}

countTable = countTable + 1
TransNatJurAno_OSC <- readRDS("tables/TransNatJurAno_OSC.RDS")

# Formata tabela:
TransNatJurAno_OSC %>%
  gt(locale = "pt-BR") %>%

  # Esta coluna não aparece nos dados, só serve para diferenciar as regiões
  cols_hide(c(NatJurOrdem)) %>%

  # Coloca o valor missing de crescimento no primeiro ano em formato amigável
  sub_missing(
    missing_text = "-"
  ) %>%

  # Nomes amigáveis das Colunas
  cols_label(
    NatJur = html("Natureza jurídica")
  ) %>%

  # Deixa o Nome das Colunas em negrito e centralizado.
  tab_style(
    style = cell_text(align = "center", weight = "bold"),
    locations = cells_column_labels()
  ) %>%

  # Formata os números da tabela
  # Inteiros:
  fmt_number(
    columns = !NatJur,
    sep_mark = ".",
    decimals = 0
  ) %>%

  # Centraliza os dados das tabelas
  tab_style(
    style = cell_text(align = "center"),
    locations = cells_body(
      columns = !NatJur )
  ) %>%

  # Total em negrito
  tab_style(
    style = cell_text(weight = "bold"),
    locations = cells_body(
      rows = NatJur == "Total"
    )
  ) %>% 
  
  # Fonte dos dados
  tab_source_note(
    source_note = md("**Nota:** Dados atualizados até Fevereiro 2025.<br>
                     **Fonte:** Mapa das Organizações da Sociedade Civil.<br>
                     Elaboração do IPEA.")
  )

rm(TransNatJurAno_OSC)

```



&nbsp;

*Tabela 11.`r countTable` - Transferências por Natureza Jurídica e por Ano (porcentagem)* 

```{r table TransPerNatJurAno_OSC, echo=FALSE, warning=FALSE}

countTable = countTable + 1
TransPerNatJurAno_OSC <- readRDS("tables/TransPerNatJurAno_OSC.RDS")

# Formata tabela:
TransPerNatJurAno_OSC %>%
  gt(locale = "pt-BR") %>%

  # Esta coluna não aparece nos dados, só serve para diferenciar as regiões
  cols_hide(c(NatJurOrdem)) %>%

  # Coloca o valor missing de crescimento no primeiro ano em formato amigável
  sub_missing(
    missing_text = "-"
  ) %>%

  # Nomes amigáveis das Colunas
  cols_label(
    NatJur = html("Natureza jurídica")
  ) %>%

  # Deixa o Nome das Colunas em negrito e centralizado.
  tab_style(
    style = cell_text(align = "center", weight = "bold"),
    locations = cells_column_labels()
  ) %>%

  # Formata os números da tabela
  # Inteiros:
  fmt_number(
    columns = !NatJur,
    sep_mark = ".",
    decimals = 1
  ) %>%

  # Inteiros:
  fmt_number(
    columns = !NatJur,
    rows = NatJur == "Total",
    sep_mark = ".",
    decimals = 0
  ) %>%

  # Centraliza os dados das tabelas
  tab_style(
    style = cell_text(align = "center"),
    locations = cells_body(
      columns = !NatJur )
  ) %>%

  # Total em negrito
  tab_style(
    style = cell_text(weight = "bold"),
    locations = cells_body(
      rows = NatJur == "Total"
    )
  ) %>% 
  
  # Fonte dos dados
  tab_source_note(
    source_note = md("**Nota:** Dados atualizados até Fevereiro 2025.<br>
                     **Fonte:** Mapa das Organizações da Sociedade Civil.<br>
                     Elaboração do IPEA.")
  )


rm(TransPerNatJurAno_OSC)

```




&nbsp;

*Gráfico 11.`r countplot` - Transferências (percentuais) por Natureza Jurídica por Ano* 


```{r plot grafTransNatJurAno_OSC, echo=FALSE, warning=FALSE, message=FALSE}

countplot <- countplot + 1
grafTransNatJurAno_OSC <- readRDS("tables/grafTransNatJurAno_OSC.RDS")

# Gráfico
grafTransNatJurAno_OSC %>%
  ggplot(aes(y = Trans, x = ano, group = NatJur, color = NatJur)) +
  geom_line(size = 1.2) +
  theme_classic() +
  # scale_x_continuous(breaks = unique(grafTransPorteAno_OSC$ano)) +
  ylab("Milhões") +
  theme(
    legend.title = element_blank(),
    axis.title.x = element_blank(),
    panel.grid.major.y = element_line(),
    legend.position = "bottom"
  )

rm(grafTransNatJurAno_OSC)

```


*Tabela 11.`r countTable` - Número de OSC beneficiadas por ano* 

```{r table TransFreqAno_OSC, echo=FALSE, warning=FALSE}

countTable = countTable + 1
TransFreqAno_OSC <- readRDS("tables/TransFreqAno_OSC.RDS")

# Formata tabela:
TransFreqAno_OSC %>%
  gt(locale = "pt-BR") %>%

  # Nomes amigáveis das Colunas
  cols_label(
    ano = "Ano",
    transPago_osc = html("Número de OSCs que<br>receberam transferências federais"),
  ) %>%

  # Deixa o Nome das Colunas em negrito e centralizado.
  tab_style(
    style = cell_text(align = "center", weight = "bold"),
    locations = cells_column_labels()
  ) %>%

  # Formata os números da tabela
  # Inteiros:
  fmt_number(
    columns = c(transPago_osc),
    sep_mark = ".",
    decimals = 0
  ) %>%

  # Centraliza os dados das tabelas
  tab_style(
    style = cell_text(align = "center"),
    locations = cells_body(
      columns = !ano )
  ) %>% 
  
  # Fonte dos dados
  tab_source_note(
    source_note = md("**Nota:** Dados atualizados até Fevereiro 2025.<br>
                     **Fonte:** Mapa das Organizações da Sociedade Civil.<br>
                     Elaboração do IPEA.")
  )

rm(TransFreqAno_OSC)



```


&nbsp;

*Tabela 11.`r countTable` - Valor Médio de Transferências por Ano* 

```{r table TransMeanAno_OSC, echo=FALSE, warning=FALSE}

countTable = countTable + 1
TransMeanAno_OSC <- readRDS("tables/TransMeanAno_OSC.RDS")

# Formata tabela:
TransMeanAno_OSC %>%
  gt(locale = "pt-BR") %>%

  # Nomes amigáveis das Colunas
  cols_label(
    ano = "Ano",
    MeantransPago_osc = html("Transferências média para OSCs<br>(em milhões)"),
  ) %>%

  # Deixa o Nome das Colunas em negrito e centralizado.
  tab_style(
    style = cell_text(align = "center", weight = "bold"),
    locations = cells_column_labels()
  ) %>%

  # Formata os números da tabela
  # Inteiros:
  fmt_number(
    columns = c(MeantransPago_osc),
    sep_mark = ".",
    decimals = 1
  ) %>%

  # Centraliza os dados das tabelas
  tab_style(
    style = cell_text(align = "center"),
    locations = cells_body(
      columns = !ano )
  ) %>% 
  
  # Fonte dos dados
  tab_source_note(
    source_note = md("**Nota:** Dados atualizados até Fevereiro 2025.<br>
                     **Fonte:** Mapa das Organizações da Sociedade Civil.<br>
                     Elaboração do IPEA.")
  )

```


