# Evolução Quantitativa das OSC {#cap-evolucaoquanti}

```{r setup cap evolucaoquanti, echo=FALSE, warning=FALSE, message=FALSE}
library(gt)
library(tidyverse)
library(ggplot2)
library(scales)
```

**Gráficos e Tabelas**

&nbsp;

*Tabela 12.1 - Evolução Quantitativa das OSC* 

```{r table QtdAno_OSC, echo=FALSE, warning=FALSE}

QtdAno_OSC <- readRDS("tables/QtdAno_OSC.RDS")

# Formata tabela:
QtdAno_OSC %>%
  gt(locale = "pt-BR") %>%

  # Esta coluna não aparece nos dados, só serve para diferenciar as regiões
  cols_hide(c(Aberturas, Fechamentos, DataRef)) %>%

  # Nomes amigáveis das Colunas
  cols_label(
    Ano = "Ano",
    N_OSC = "Número de OSCs",
    Crescimento = "Crescimento (%)"
  ) %>%

  # Coloca o valor missing de crescimento no primeiro ano em formato amigável
  sub_missing(
    columns = Crescimento,
    missing_text = "-"
  ) %>%

  # Deixa o Nome das Colunas em negrito e centralizado.
  tab_style(
    style = cell_text(align = "center", weight = "bold"),
    locations = cells_column_labels()
  ) %>%

  # Formata os números da tabela
  # Inteiros:
  fmt_number(
    columns = c(N_OSC),
    sep_mark = ".",
    decimals = 0
  ) %>%

  # Decimais
  fmt_number(
    columns = c(Crescimento),
    sep_mark = ".",
    dec_mark = ",",
    decimals = 1
  ) %>%

  # Centraliza os dados das tabelas
  tab_style(
    style = cell_text(align = "center"),
    locations = cells_body(
      columns = !Ano )
  ) %>% 
  
  # Fonte dos dados
  tab_source_note(
    source_note = md("**Nota:** Dados atualizados até Fevereiro 2025.<br>
                     **Fonte:** Mapa das Organizações da Sociedade Civil.<br>
                     Elaboração do IPEA.")
  )


rm(QtdAno_OSC)


```


&nbsp;

*Tabela 12.2 - OSCs por faixas de ano de criação* 

```{r table FaixaFundacao_OSC, echo=FALSE, warning=FALSE}

FaixaFundacao_OSC <- readRDS("tables/FaixaFundacao_OSC.RDS")

# Formata tabela:
FaixaFundacao_OSC %>%
  gt(locale = "pt-BR") %>%

  # Esta coluna não aparece nos dados, só serve para diferenciar as regiões
  cols_hide(c(Ordem)) %>%

  # Nomes amigáveis das Colunas
  cols_label(
    FaixaAnoFund = "Faixas de ano de criação",
    Freq = "Total",
    Per = "(%)"
  ) %>%

  # Deixa o Nome das Colunas em negrito e centralizado.
  tab_style(
    style = cell_text(align = "center", weight = "bold"),
    locations = cells_column_labels()
  ) %>%

  # Formata os números da tabela
  # Inteiros:
  fmt_number(
    columns = c(Freq),
    sep_mark = ".",
    decimals = 0
  ) %>%

  # Decimais
  fmt_number(
    columns = c(Per),
    sep_mark = ".",
    dec_mark = ",",
    decimals = 1
  ) %>%

  # Centraliza os dados das tabelas
  tab_style(
    style = cell_text(align = "center"),
    locations = cells_body(
      columns = !FaixaAnoFund )
  ) %>%

  # Cria grupos de variáveis (spanners)

  tab_spanner(
    label = "OSCs",
    columns = c(Freq, Per)
  ) %>% 
  
  # Fonte dos dados
  tab_source_note(
    source_note = md("**Nota:** Dados atualizados até Fevereiro 2025.<br>
                     **Fonte:** Mapa das Organizações da Sociedade Civil.<br>
                     Elaboração do IPEA.")
  )

rm(FaixaFundacao_OSC)

```



&nbsp;

*Gráfico 12.1 - OSCs por faixas de ano de criação* 


```{r plot FaixaFundacao_OSC, echo=FALSE, warning=FALSE, message=FALSE}

FaixaFundacao_OSC <- readRDS("tables/FaixaFundacao_OSC.RDS")

# Gráfico
FaixaFundacao_OSC %>%
  mutate(FaixaAnoFund2 = ifelse(str_sub(FaixaAnoFund, 1, 2) == "20",
                                "De 2011 a 2022", FaixaAnoFund) ) %>%
  group_by(FaixaAnoFund2) %>%
  summarise(Per = sum(Per, na.rm = TRUE)) %>%
  ggplot(aes(x = "",y = Per, fill = FaixaAnoFund2)) +
  geom_bar(width = 1, stat = "identity") +
  coord_polar("y", start=0) +

  geom_text(aes(x = 1.65, label=percent(Per / 100, 1)),
            position = position_stack(vjust=0.5)) +

  theme_minimal() +
  theme(
    axis.title.x = element_blank(),
    axis.title.y = element_blank(),
    legend.title = element_blank(),
    panel.border = element_blank(),
    panel.grid=element_blank(),
    axis.ticks = element_blank(),
    legend.position="bottom",
    axis.text.x=element_blank()
  )

rm(FaixaFundacao_OSC)



```

&nbsp;

*Tabela 12.3 - Crescimento OSC por região* 

```{r table QtdAnoReg_OSC, echo=FALSE, warning=FALSE}

QtdAnoReg_OSC <- readRDS("tables/QtdAnoReg_OSC.RDS")

# Formata tabela:
QtdAnoReg_OSC %>%
  gt(locale = "pt-BR") %>%

  # Oculta algumas colunas
  cols_hide(c(Per_N, Per_NE, Per_SE, Per_S, Per_CO)) %>%

  # Coloca o valor missing de crescimento no primeiro ano em formato amigável
  sub_missing(
    missing_text = "-"
  ) %>%

  # Nomes amigáveis das Colunas
  cols_label(
    Ano = "Ano",
    N_OSC = "N",
    Crescimento = "(%)",
    N_OSC_N = "N",
    Crescimento_N = "(%)",
    N_OSC_NE = "N",
    Crescimento_NE = "(%)",
    N_OSC_SE = "N",
    Crescimento_SE = "(%)",
    N_OSC_S = "N",
    Crescimento_S = "(%)",
    N_OSC_CO = "N",
    Crescimento_CO = "(%)"
  ) %>%

  # Deixa o Nome das Colunas em negrito e centralizado.
  tab_style(
    style = cell_text(align = "center", weight = "bold"),
    locations = cells_column_labels()
  ) %>%

  # Formata os números da tabela
  # Inteiros:
  fmt_number(
    columns = c(N_OSC, N_OSC_N, N_OSC_NE, N_OSC_SE, N_OSC_S, N_OSC_CO),
    sep_mark = ".",
    decimals = 0
  ) %>%

  # Decimais
  fmt_number(
    columns = c(Crescimento, Crescimento_N, Crescimento_NE, Crescimento_SE,
                Crescimento_S, Crescimento_CO),
    sep_mark = ".",
    dec_mark = ",",
    decimals = 1
  ) %>%

  # Centraliza os dados das tabelas
  tab_style(
    style = cell_text(align = "center"),
    locations = cells_body(
      columns = !Ano )
  ) %>%

  # Cria grupos de variáveis (spanners)

  tab_spanner(
    label = "Brasil",
    columns = c(N_OSC, Crescimento)
  ) %>%

  tab_spanner(
    label = "Norte",
    columns = c(N_OSC_N, Crescimento_N)
  ) %>%

  tab_spanner(
    label = "Nordeste",
    columns = c(N_OSC_NE, Crescimento_NE)
  ) %>%

  tab_spanner(
    label = "Sudeste",
    columns = c(N_OSC_SE, Crescimento_SE)
  ) %>%

  tab_spanner(
    label = "Sul",
    columns = c(N_OSC_S, Crescimento_S)
  ) %>%

  tab_spanner(
    label = "Centro-Oeste",
    columns = c(N_OSC_CO, Crescimento_CO)
  ) %>%

  # Negrito nos spanners
  tab_style(
    style = cell_text(align = "center", weight = "bold"),
    locations = cells_column_spanners()
  ) %>%

  # Coloca linha separando Spanners
  tab_style(
    style = cell_borders(
      sides = c("right"),
      style = "dashed",
      weight = px(1)),
    locations = cells_body(
      columns = c(Crescimento, Crescimento_N, Crescimento_NE, Crescimento_SE,
                  Crescimento_S, Crescimento_CO)
    )
  ) %>% 
  
  # Fonte dos dados
  tab_source_note(
    source_note = md("**Nota:** Dados atualizados até Fevereiro 2025.<br>
                     **Fonte:** Mapa das Organizações da Sociedade Civil.<br>
                     Elaboração do IPEA.")
  )

rm(QtdAnoReg_OSC)


```


&nbsp;

*Tabela 12.4 - Porcentagem OSC por região* 

```{r table PerOSCDecadaFund, echo=FALSE, warning=FALSE}

PerOSCDecadaFund <- readRDS("tables/PerOSCDecadaFund.RDS")

# Formata tabela:
PerOSCDecadaFund %>%
  gt(locale = "pt-BR") %>%

  # Oculta algumas colunas
  cols_hide(c(N_OSC)) %>%

  # Nomes amigáveis das Colunas
  cols_label(
    UF_Regiao = html("Grandes<br>Regiões"),
    Ate1970 = "N",
    PerAte1970 = "(%)",
    De71a80 = "N",
    PerDe71a80 = "(%)",
    De81a90 = "N",
    PerDe81a90 = "(%)",
    De90a2000 = "N",
    PerDe90a2000 = "(%)",
    De2000a2010 = "N",
    PerDe2000a2010 = "(%)",
    De2010a2020 = "N",
    PerDe2010a2020 = "(%)",
    De2021a2024 = "N",
    PerDe2021a2024 = "(%)"
  ) %>%

  # Deixa o Nome das Colunas em negrito e centralizado.
  tab_style(
    style = cell_text(align = "center", weight = "bold"),
    locations = cells_column_labels()
  ) %>%

  # Formata os números da tabela
  # Inteiros:
  fmt_number(
    columns = c(Ate1970, De71a80, De81a90, De90a2000, De2000a2010, De2010a2020,
                De2010a2020),
    sep_mark = ".",
    decimals = 0
  ) %>%

  # Decimais
  fmt_number(
    columns = c(PerAte1970, PerDe71a80, PerDe81a90, PerDe90a2000,
                PerDe2000a2010, PerDe2010a2020, PerDe2021a2024),
    sep_mark = ".",
    dec_mark = ",",
    decimals = 1
  ) %>%

  # Centraliza os dados das tabelas
  tab_style(
    style = cell_text(align = "center"),
    locations = cells_body(
      columns = !UF_Regiao )
  ) %>%

  # Cria grupos de variáveis (spanners)

  tab_spanner(
    label = "Até 1970",
    columns = c(Ate1970, PerAte1970)
  ) %>%

  tab_spanner(
    label = html("De 1971<br>a 1980"),
    columns = c(De71a80, PerDe71a80)
  ) %>%

  tab_spanner(
    label = html("De 1981<br>a 1990"),
    columns = c(De81a90, PerDe81a90)
  ) %>%

  tab_spanner(
    label = html("De 1991<br>a 2000"),
    columns = c(De90a2000, PerDe90a2000)
  ) %>%

  tab_spanner(
    label = html("De 2001<br>a 2010"),
    columns = c(De2000a2010, PerDe2000a2010)
  ) %>%

  tab_spanner(
    label = html("De 2011<br>a 2020"),
    columns = c(De2010a2020, PerDe2010a2020)
  ) %>%

  tab_spanner(
    label = html("De 2021<br>a 2024"),
    columns = c(De2021a2024, PerDe2021a2024)
  ) %>%

  # Negrito nos spanners
  tab_style(
    style = cell_text(align = "center", weight = "bold"),
    locations = cells_column_spanners()
  ) %>%

  # Coloca linha separando Spanners
  tab_style(
    style = cell_borders(
      sides = c("right"),
      style = "dashed",
      weight = px(1)),
    locations = cells_body(
      columns = c(PerAte1970, PerDe71a80, PerDe81a90, PerDe90a2000,
                  PerDe2000a2010, PerDe2010a2020, PerDe2021a2024)
    )
  ) %>% 
  
  # Fonte dos dados
  tab_source_note(
    source_note = md("**Nota:** Dados atualizados até Fevereiro 2025.<br>
                     **Fonte:** Mapa das Organizações da Sociedade Civil.<br>
                     Elaboração do IPEA.")
  )

rm(PerOSCDecadaFund)


```

&nbsp;

*Gráfico 12.2 - Porcentagem OSC por década de fundação e região* 


```{r plot grafPerOSCDecadaFund, echo=FALSE, warning=FALSE, message=FALSE}

grafPerOSCDecadaFund <- readRDS("tables/grafPerOSCDecadaFund.RDS")

# Gráfico
grafPerOSCDecadaFund %>%
  ggplot(aes(x = key, y = value, group = UF_Regiao, fill = UF_Regiao)) +
  geom_bar(stat="identity", color="black", position=position_dodge()) +
  scale_fill_manual(values = c("blue4", "blue1", "lightblue", "purple", "magenta")) +
  theme_minimal() +
  theme(
    legend.title = element_blank(),
    axis.title.x = element_blank(),
    axis.title.y = element_blank(),
    axis.text.x = element_text(angle = 35, hjust=1)
  )

rm(grafPerOSCDecadaFund)


```

&nbsp;

*Tabela 12.5 - OSC por década de fundação e área de atuação* 

```{r table PerOSCDecFundAreaSubArea, echo=FALSE, warning=FALSE}

PerOSCDecFundAreaSubArea <- readRDS("tables/PerOSCDecFundAreaSubArea.RDS")

# Formata tabela:
PerOSCDecFundAreaSubArea %>%
  gt(locale = "pt-BR") %>%

  # Oculta algumas colunas
  cols_hide(c(OrdemArea, Agregacao)) %>%

  # Nomes amigáveis das Colunas
  cols_label(
    NomeAreaSubArea = html("Finalidade de atuação"),
    Ate1970 = "N",
    PerAte1970 = "(%)",
    Ate1970 = "N",
    PerAte1970 = "(%)",
    De71a80 = "N",
    PerDe71a80 = "(%)",
    De81a90 = "N",
    PerDe81a90 = "(%)",
    De90a2000 = "N",
    PerDe90a2000 = "(%)",
    De2000a2010 = "N",
    PerDe2000a2010 = "(%)",
    De2010a2020 = "N",
    PerDe2010a2020 = "(%)",
    De2021a2024 = "N",
    PerDe2021a2024 = "(%)"
  ) %>%

  # Deixa o Nome das Colunas em negrito e centralizado.
  tab_style(
    style = cell_text(align = "center", weight = "bold"),
    locations = cells_column_labels()
  ) %>%

  # Formata os números da tabela
  # Inteiros:
  fmt_number(
    columns = c(Ate1970,De71a80, De81a90, De90a2000, De2000a2010, De2010a2020,
                De2021a2024),
    sep_mark = ".",
    decimals = 0
  ) %>%

  # Decimais
  fmt_number(
    columns = c(PerAte1970, PerDe71a80, PerDe81a90, PerDe90a2000, PerDe2000a2010,
                PerDe2010a2020, PerDe2021a2024),
    sep_mark = ".",
    dec_mark = ",",
    decimals = 1
  ) %>%

  # Centraliza os dados das tabelas
  tab_style(
    style = cell_text(align = "center"),
    locations = cells_body(
      columns = !NomeAreaSubArea )
  ) %>%

  # Torna as Áreas de Atuação mais destacadas
  tab_style(
    style = cell_text(indent = px(20)), # Intentação
    locations = cells_body(
      columns = NomeAreaSubArea,
      rows = Agregacao ==  "SubArea")
  ) %>%
  
  tab_style(
    style = cell_text(weight = "bold"), # Subtotais (Areas) em negrito
    locations = cells_body(
      rows = Agregacao !=  "SubArea")
  ) %>%

  # Cria grupos de variáveis (spanners)

  tab_spanner(
    label = "Até 1970",
    columns = c(Ate1970, PerAte1970)
  ) %>%

  tab_spanner(
    label = html("De 1971<br>a 1980"),
    columns = c(De71a80, PerDe71a80)
  ) %>%

  tab_spanner(
    label = html("De 1981<br>a 1990"),
    columns = c(De81a90, PerDe81a90)
  ) %>%

  tab_spanner(
    label = html("De 1991<br>a 2000"),
    columns = c(De90a2000, PerDe90a2000)
  ) %>%

  tab_spanner(
    label = html("De 2001<br>a 2010"),
    columns = c(De2000a2010, PerDe2000a2010)
  ) %>%

  tab_spanner(
    label = html("De 2011<br>a 2020"),
    columns = c(De2010a2020, PerDe2010a2020)
  ) %>%

  tab_spanner(
    label = html("De 2021<br>a 2024"),
    columns = c(De2021a2024, PerDe2021a2024)
  ) %>%

  # Negrito nos spanners
  tab_style(
    style = cell_text(align = "center", weight = "bold"),
    locations = cells_column_spanners()
  ) %>%

  # Coloca linha separando Spanners
  tab_style(
    style = cell_borders(
      sides = c("right"),
      style = "dashed",
      weight = px(1)),
    locations = cells_body(
      columns = c(PerAte1970, PerDe71a80, PerDe81a90, PerDe90a2000,
                  PerDe2000a2010, PerDe2010a2020, PerDe2021a2024)
    )
  ) %>% 
  
  # Fonte dos dados
  tab_source_note(
    source_note = md("**Nota:** Dados atualizados até Fevereiro 2025.<br>
                     **Fonte:** Mapa das Organizações da Sociedade Civil.<br>
                     Elaboração do IPEA.")
  )

rm(PerOSCDecFundAreaSubArea)


```


&nbsp;

*Gráfico 12.3 - OSCs criadas a partir de 2001, por finalidades* 


```{r plot grafRecenteOSCArea, echo=FALSE, warning=FALSE, message=FALSE}

grafRecenteOSCArea <- readRDS("tables/grafRecenteOSCArea.RDS")

# Gráfico
grafRecenteOSCArea %>%
  ggplot(aes(x = tx_area_atuacao, y = Per)) +
  geom_bar(stat="identity", color="black", position=position_dodge(),
           fill = "blue") +
  theme_minimal() +
  ylim(0, 40) +
  geom_text(
    aes(
      label = format(round(Per, 0), big.mark = ".",
                     decimal.mark = ",",
                     scientific = FALSE),
      y = Per
    ),
    vjust = -0.25
  ) +
  scale_x_discrete(labels = label_wrap(25)) +

  theme(
    axis.title.x = element_blank(),
    axis.title.y = element_blank(),
    axis.text.x = element_text(angle = 45, hjust=1)
  )

rm(grafRecenteOSCArea)

```

&nbsp;

*Gráfico 12.4 - Total de OSCs por ano e naturezas jurídicas* 


```{r plot QtdAnoNatJur_OSC, echo=FALSE, warning=FALSE, message=FALSE}

QtdAnoNatJur_OSC <- readRDS("tables/QtdAnoNatJur_OSC.RDS")

# Gráfico
QtdAnoNatJur_OSC %>%
  gt(locale = "pt-BR") %>%

  # Oculta algumas colunas
  cols_hide(c(N_OSC)) %>%

  # Nomes amigáveis das Colunas
  cols_label(
    Ano = html("Ano"),
    N_OSC_3999 = "N",
    Per_OSC_3999 = "(%)",
    N_OSC_3220 = "N",
    Per_OSC_3220 = "(%)",
    N_OSC_3069 = "N",
    Per_OSC_3069 = "(%)",
    N_OSC_3301 = "N",
    Per_OSC_3301 = "(%)"
  ) %>%

  # Deixa o Nome das Colunas em negrito e centralizado.
  tab_style(
    style = cell_text(align = "center", weight = "bold"),
    locations = cells_column_labels()
  ) %>%

  # Formata os números da tabela
  # Inteiros:
  fmt_number(
    columns = c(N_OSC_3999, N_OSC_3220, N_OSC_3069, N_OSC_3301),
    sep_mark = ".",
    decimals = 0
  ) %>%

  # Decimais
  fmt_number(
    columns = c(Per_OSC_3999, Per_OSC_3220, Per_OSC_3069, Per_OSC_3301),
    sep_mark = ".",
    dec_mark = ",",
    decimals = 1
  ) %>%

  # Centraliza os dados das tabelas
  tab_style(
    style = cell_text(align = "center"),
    locations = cells_body(
      columns = !Ano )
  ) %>%

  # Cria grupos de variáveis (spanners)

  tab_spanner(
    label = html("Associação<br>Privada"),
    columns = c(N_OSC_3999, Per_OSC_3999)
  ) %>%

  tab_spanner(
    label = html("Organização<br>Religiosa"),
    columns = c(N_OSC_3220, Per_OSC_3220)
  ) %>%

  tab_spanner(
    label = html("Fundação<br>Privada"),
    columns = c(N_OSC_3069, Per_OSC_3069)
  ) %>%

  tab_spanner(
    label = html("Organização<br>Social (OS)"),
    columns = c(N_OSC_3301, Per_OSC_3301)
  ) %>%

  # Negrito nos spanners
  tab_style(
    style = cell_text(align = "center", weight = "bold"),
    locations = cells_column_spanners()
  ) %>%

  # Coloca linha separando Spanners
  tab_style(
    style = cell_borders(
      sides = c("right"),
      style = "dashed",
      weight = px(1)),
    locations = cells_body(
      columns = c(Per_OSC_3999, Per_OSC_3220, Per_OSC_3069, Per_OSC_3301)
    )
  ) %>% 
  
  # Fonte dos dados
  tab_source_note(
    source_note = md("**Nota:** Dados atualizados até Fevereiro 2025.<br>
                     **Fonte:** Mapa das Organizações da Sociedade Civil.<br>
                     Elaboração do IPEA.")
  )

rm(QtdAnoNatJur_OSC)


```

